---
title: "Clase de Probabilidad y Estadística"
author: "Liliana Contreras Segundo"
date:    "`r format(Sys.time(), '%d %B, %Y')`"
output:
  html_document:
    toc: true
    toc_float: true
    toc_depth: 3
    code_folding: show
    theme: bootstrap
    word_document: default
---


```{r setup, include=FALSE}
knitr::opts_chunk$set(echo = TRUE)
```


# Generación de números aleatorios uniformes 

## Generación de 10 VA uniformes

```{r}
u<- runif(10, 0,1);head (u, 20)
plot(u, col="pink")

```



## Generación de 100 VA uniformes

```{r}
u<- runif(100, 0,1);head (u, 20)
plot(u, col="red")

```



## Generación de 1000 VA uniformes

```{r}
u<- runif(1000, 0,1);head (u, 20)
plot(u, col="gold")

```



## Generación de 10000 VA uniformes

```{r}
u<- runif(10000, 0,1);head (u, 20)
plot(u, col="brown")

```



## Generación de 15000 VA uniformes

```{r}
u<- runif(15000, 0,1);head (u, 20)
plot(u, col="purple")

```



## Generación de 20000 VA uniformes

```{r}
u<- runif(20000, 0,1);head (u, 20)
plot(u, col="gray")

```



## Generación de 25000 VA uniformes

```{r}
u<- runif(25000, 0,1);head (u, 20)
plot(u, col="orange")

```



## Generación de 50000 VA uniformes

```{r}
u<- runif(50000, 0,1);head (u, 20)
plot(u, col="green")
```


## Generación de 1000000 VA uniformes

```{r}
u<- runif(1000000, 0,1);head (u, 20)
plot(u, col="gray")

```


# Extracción de muestras

## Muestra1

```{r}
muestra1 <- sample(u, 100, replace=
                     FALSE)
plot(muestra1,
     main= "Muestra de tamaño
     100",
     xlab="Uniformes(0,1)",
     col="purple")

```

### Histograma 1

```{r}
colores_morados <- colorRampPalette(c("#F2EBF7", "#673AB7"))(20) # De morado claro a oscuro
hist(u, col = colores_morados, main = "Números aleatorios uniformes ")
```

```{r}
hist(muestra1,  col="orange",
     main="Histograma de muestra 1")
```



## Muestra2

```{r}
muestra2 <- sample(u, 250, replace=
                     FALSE)
plot(muestra2,
     main= "Muestra de tamaño
     250",
     xlab="Uniformes(0,1)",
     col="red")

```


### Histograma 2

```{r}
colores_rojos <- colorRampPalette(c("#FFCCCB", "#8B0000"))(20) # De rojo claro a oscuro
hist(u, col = colores_rojos, main = "Números aleatorios uniformes ")
```

```{r}
hist(muestra2,  col="orange",
     main = "Histograma de muestra 2")
```


# Generación de números aleatorios normales 

## Generación de 10 VA normales(0,1)

```{r}
u<- rnorm(10, 0,1);head (u, 20)
plot(u, col="pink")

```


## Generación de 100 VA uniformes

```{r}
u<- rnorm(100, 0,1);head (u, 20)
plot(u, col="gold")

```


## Generación de 1000 VA uniformes

```{r}
u<- rnorm(1000, 0,1);head (u, 20)
plot(u, col="brown")

```


## Generación de 10000 VA uniformes

```{r}
u<- rnorm(10000, 0,1);head (u, 20)
plot(u, col="purple")

```

## Generación de 15000 VA uniformes

```{r}
u<- rnorm(15000, 0,1);head (u, 20)
plot(u, col="red")

```


## Generación de 20000 VA uniformes

```{r}
u<- rnorm(20000, 0,1);head (u, 20)
plot(u, col="gray")

```
## Generación de 25000 VA uniformes

```{r}
u<- rnorm(25000, 0,1);head (u, 20)
plot(u, col="orange")

```


## Generación de 50000 VA uniformes

```{r}
u<- rnorm(50000, 0,1);head (u, 20)
plot(u, col="green")

```


## Generación de 1000000 VA uniformes

```{r}
u<- rnorm(1000000, 0,1);head (u, 20)
plot(u, col="red")

```



# Extracción de muestras

## Muestra1

```{r}
muestra1 <- sample(u, 100, replace=
                     FALSE)
plot(muestra1,
     main= "Muestra de tamaño
     100",
     xlab="Uniformes(0,1)",
     col="pink")

```


### Histograma 1

```{r}
colores_rosas <- colorRampPalette(c("#FFE4E1", "#FF69B4"))(20)
hist(u, col = colores_rosas, main = "Números aleatorios normales")
```

```{r}
hist(muestra1,  col="red",
     main="Histograma de muestra 1")
```


## Muestra2

```{r}
muestra2 <- sample(u, 250, replace=
                     FALSE)
plot(muestra2,
     main= "Muestra de tamaño
     250",
     xlab="Uniformes(0,1)",
     col="green")

```


### Histograma 2

```{r}
colores_verdes <- colorRampPalette(c("#E8F5E8", "#006400"))(20)
hist(u, col = colores_verdes, main = "Números aleatorios normales")
```

```{r}
hist(muestra2,  col="gold",
     main="Histograma de muestra 2 ")
```

