---
title: "Probabilidad y Estadística (act. 5 en clases)"
author: "Liliana Contreras Segundo"
date:    "`r format(Sys.time(), '%d %B, %Y')`"
output:
  html_document:
    toc: true
    toc_float: true
    toc_depth: 3
    code_folding: show
    theme: bootstrap
    word_document: default
---

```{r setup, include=FALSE}
knitr::opts_chunk$set(echo = TRUE)
```



# Generación de números aleatorios normales 

## Generación de 1000 VA uniformes n(0,1)
```{r}
n1<- rnorm(1000, 0,1);head (n1, 20)
```

## Generación de 15000 VA uniformes n(0,1)
```{r}
n2<- rnorm(15000, 0,1);head (n2, 20)
```

## Generación de 30000 VA uniformes n(0,1)
```{r}
n3<- rnorm(30000, 0,1);head (n3, 20)
```

## Graficas de dispersión en una sola fila
```{r}
par(mfrow=c(1,3)) #renglon por columna
plot(n1, col="pink",
main= "1000 va n(0,1",
xlab="Num valor",
ylab="N(0,1)")
plot(n2, col="gold",
main= "15000 va n(0,1)",
xlab="Num valor",
ylab="N(0,1)")
plot(n3, col="brown",
main= "30000 va n(0,1)",
xlab="Num valor",
ylab="N(0,1)")
```

## Histogramas en una sola fila junto con la curva (0,1)
```{r}
par(mfrow=c(1,4)) #renglon por columna
hist(n1, col="pink",
main= "1000 va n(0,1",
xlab="Num valor",
ylab="N(0,1)")
hist(n2, col="gold",
main= "15000 va n(0,1",
xlab="Num valor",
ylab="N(0,1)")
hist(n3, col="brown",
main= "30000 va n(0,1",
xlab="Num valor",
ylab="N(0,1)")
n<- seq(-1, 1, length=100)
curve(dnorm(x,  mean=0,  sd=1),
      from = -3, to=3,  lwd=2, col="red",
      main="Graficas de la N(0,1)",
      xlab="x",
      ylab="f(x)")
```



# Generación de números aleatorios normales de forma más ordenada

```{r}
# Datos
q1 <- 1000; q2 <- 10000; q3 <- 30000;
q4 <- 50000; q5 <- 75000; q6 <- 100000;
```

## Generación de VA normales(0,1)

```{r}
media <- 0
desvstd <- 1
n1 <- rnorm(q1,media,desvstd);
n2 <- rnorm(q2,media,desvstd); 
n3 <- rnorm(q3,media,desvstd);
n4 <- rnorm(q4,media,desvstd);
n5 <- rnorm(q5,media,desvstd); 
n6 <- rnorm(q6,media,desvstd);
```

```{r}
mititulo1 <- paste0("Num de ",q1," VA N(",media,",",desvstd,")")
mititulo2 <- paste0("Num de ",q2," VA N(",media,",",desvstd,")")
mititulo3 <- paste0("Num de ",q3," VA N(",media,",",desvstd,")")
mititulo4 <- paste0("Num de ",q4," VA N(",media,",",desvstd,")")
mititulo5 <- paste0("Num de ",q5," VA N(",media,",",desvstd,")")
mititulo6 <- paste0("Num de ",q6," VA N(",media,",",desvstd,")")
etiquetay <- paste0("N(",media,",",desvstd,")")

par(mfrow = c(2, 3))
plot(n1, main = mititulo1,
     col = "cadetblue3",    
     xlab = "VA generadas", ylab = etiquetay)
plot(n2, main = mititulo2,
     col = "seagreen3", 
     xlab = "VA generadas", ylab = etiquetay)
plot(n3, main = mititulo3,
     col = "darkseagreen4", 
     xlab = "VA generadas", ylab = etiquetay)
plot(n4, main = mititulo4,
     col = "lightcoral",
     xlab = "VA generadas", ylab = etiquetay)
plot(n5, main = mititulo5,
     col = "mediumorchid3", 
     xlab = "VA generadas", ylab = etiquetay)
plot(n6, main = mititulo6,
     col = "peru",          
     xlab = "VA generadas", ylab = etiquetay)
```

### Histogramas

```{r}
mititulo1 <- paste0("Histograma de ",q1," VA N(",media,",",desvstd,")")
mititulo2 <- paste0("Histograma de ",q2," VA N(",media,",",desvstd,")")
mititulo3 <- paste0("Histograma de ",q3," VA N(",media,",",desvstd,")")
mititulo4 <- paste0("Histograma de ",q4," VA N(",media,",",desvstd,")")
mititulo5 <- paste0("Histograma de ",q5," VA N(",media,",",desvstd,")")
mititulo6 <- paste0("Histograma de ",q6," VA N(",media,",",desvstd,")")
etiquetay <- paste0("N(",media,",",desvstd,")")

par(mfrow = c(2, 3))
hist(n1,main=mititulo1,
     col = "cadetblue3",
     xlab = "VA generadas",ylab = etiquetay)
hist(n2,main=mititulo2,
     col = "seagreen3",
     xlab = "VA generadas",ylab = etiquetay)
hist(n3,main=mititulo3,
     col = "darkseagreen4",
     xlab = "VA generadas",ylab = etiquetay)
hist(n4,main=mititulo4,
     col = "lightcoral",
     xlab = "VA generadas",ylab = etiquetay)
hist(n5,main=mititulo5,
     col = "mediumorchid3",
     xlab = "VA generadas",ylab = etiquetay)
hist(n6,main=mititulo6,
     col = "peru",
     xlab = "VA generadas",ylab = etiquetay)
```

### Curva de va normales (0,1)

```{r}
x <- seq(-1, 1, length = 100)
curve(dnorm(x, mean=0, sd=1), 
      from=-4, to=4, lwd=3, col="pink",
      main = "N(0, 1)", xlab = "X", ylab = "f(x)")
```



## Gráficas de va normales (-1,1)

### Gráficas de dispersión

```{r}
media <- -1 
desvstd <- 1
n1 <- rnorm(q1,media,desvstd);
n2 <- rnorm(q2,media,desvstd); 
n3 <- rnorm(q3,media,desvstd);
n4 <- rnorm(q4,media,desvstd);
n5 <- rnorm(q5,media,desvstd); 
n6 <- rnorm(q6,media,desvstd);
```

```{r}
mititulo1 <- paste0("Num de ",q1," VA N(",media,",",desvstd,")")
mititulo2 <- paste0("Num de ",q2," VA N(",media,",",desvstd,")")
mititulo3 <- paste0("Num de ",q3," VA N(",media,",",desvstd,")")
mititulo4 <- paste0("Num de ",q4," VA N(",media,",",desvstd,")")
mititulo5 <- paste0("Num de ",q5," VA N(",media,",",desvstd,")")
mititulo6 <- paste0("Num de ",q6," VA N(",media,",",desvstd,")")
etiquetay <- paste0("N(",media,",",desvstd,")")

par(mfrow = c(2, 3))
plot(n1, main = mititulo1,
     col = "seagreen3",
     xlab = "VA generadas", ylab = etiquetay)
plot(n2, main = mititulo2,
     col = "darkorange3",
     xlab = "VA generadas", ylab = etiquetay)
plot(n3, main = mititulo3,
     col = "sienna3",
     xlab = "VA generadas", ylab = etiquetay)
plot(n4, main = mititulo4,
     col = "slategray3",
     xlab = "VA generadas", ylab = etiquetay)
plot(n5, main = mititulo5,
     col = "dodgerblue3",
     xlab = "VA generadas", ylab = etiquetay)
plot(n6, main = mititulo6,
     col = "mediumpurple3",
     xlab = "VA generadas", ylab = etiquetay)
```

### Histogramas

```{r}
mititulo1 <- paste0("Histograma de ",q1," VA N(",media,",",desvstd,")")
mititulo2 <- paste0("Histograma de ",q2," VA N(",media,",",desvstd,")")
mititulo3 <- paste0("Histograma de ",q3," VA N(",media,",",desvstd,")")
mititulo4 <- paste0("Histograma de ",q4," VA N(",media,",",desvstd,")")
mititulo5 <- paste0("Histograma de ",q5," VA N(",media,",",desvstd,")")
mititulo6 <- paste0("Histograma de ",q6," VA N(",media,",",desvstd,")")
etiquetay <- paste0("N(",media,",",desvstd,")")

par(mfrow = c(2, 3))
hist(n1,main=mititulo1,
     col = "seagreen3",
     xlab = "VA generadas",ylab = etiquetay)
hist(n2,main=mititulo2,
     col = "darkorange3",
     xlab = "VA generadas",ylab = etiquetay)
hist(n3,main=mititulo3,
     col = "sienna3",
     xlab = "VA generadas",ylab = etiquetay)
hist(n4,main=mititulo4,
     col = "slategray3",
     xlab = "VA generadas",ylab = etiquetay)
hist(n5,main=mititulo5,
     col = "dodgerblue3",
     xlab = "VA generadas",ylab = etiquetay)
hist(n6,main=mititulo6,
     col = "mediumpurple3",
     xlab = "VA generadas",ylab = etiquetay)
```

### Curva de va normales (-1,1)

```{r}
x <- seq(-1, 1, length = 100)
curve(dnorm(x, mean=-1, sd=1), 
      from=-4, to=4, lwd=4, col="pink",
      main = "N(-1, 1)", xlab = "X", ylab = "f(x)")
```

## Gráficas de va normales (0,2)

### Gráficas de dispersión

```{r}
media <- -0 
desvstd <- 2
n1 <- rnorm(q1,media,desvstd);
n2 <- rnorm(q2,media,desvstd); 
n3 <- rnorm(q3,media,desvstd);
n4 <- rnorm(q4,media,desvstd);
n5 <- rnorm(q5,media,desvstd); 
n6 <- rnorm(q6,media,desvstd);
```

```{r}
mititulo1 <- paste0("Num de ",q1," VA N(",media,",",desvstd,")")
mititulo2 <- paste0("Num de ",q2," VA N(",media,",",desvstd,")")
mititulo3 <- paste0("Num de ",q3," VA N(",media,",",desvstd,")")
mititulo4 <- paste0("Num de ",q4," VA N(",media,",",desvstd,")")
mititulo5 <- paste0("Num de ",q5," VA N(",media,",",desvstd,")")
mititulo6 <- paste0("Num de ",q6," VA N(",media,",",desvstd,")")
etiquetay <- paste0("N(",media,",",desvstd,")")

par(mfrow = c(2, 3))
plot(n1,main=mititulo1,
     col = "lightgreen",
     xlab = "VA generadas",ylab = etiquetay)
plot(n2,main=mititulo2,
     col = "orange",
     xlab = "VA generadas",ylab = etiquetay)
plot(n3,main=mititulo3,
     col = "brown",
     xlab = "VA generadas",ylab = etiquetay)
plot(n4,main=mititulo4,
     col = "gray",
     xlab = "VA generadas",ylab = etiquetay)
plot(n5,main=mititulo5,
     col = "pink",
     xlab = "VA generadas",ylab = etiquetay)
plot(n6,main=mititulo6,
     col = "purple",
     xlab = "VA generadas",ylab = etiquetay)
```

### Histogramas

```{r}
mititulo1 <- paste0("Histograma de ",q1," VA N(",media,",",desvstd,")")
mititulo2 <- paste0("Histograma de ",q2," VA N(",media,",",desvstd,")")
mititulo3 <- paste0("Histograma de ",q3," VA N(",media,",",desvstd,")")
mititulo4 <- paste0("Histograma de ",q4," VA N(",media,",",desvstd,")")
mititulo5 <- paste0("Histograma de ",q5," VA N(",media,",",desvstd,")")
mititulo6 <- paste0("Histograma de ",q6," VA N(",media,",",desvstd,")")
etiquetay <- paste0("N(",media,",",desvstd,")")

par(mfrow = c(2, 3))
hist(n1,main=mititulo1,
     col = "lightgreen",
     xlab = "VA generadas",ylab = etiquetay)
hist(n2,main=mititulo2,
     col = "orange",
     xlab = "VA generadas",ylab = etiquetay)
hist(n3,main=mititulo3,
     col = "brown",
     xlab = "VA generadas",ylab = etiquetay)
hist(n4,main=mititulo4,
     col = "gray",
     xlab = "VA generadas",ylab = etiquetay)
hist(n5,main=mititulo5,
     col = "pink",
     xlab = "VA generadas",ylab = etiquetay)
hist(n6,main=mititulo6,
     col = "purple",
     xlab = "VA generadas",ylab = etiquetay)
```

### Curva de va normales (0,2)

```{r}
x <- seq(-1, 1, length = 100)
curve(dnorm(x, mean=0, sd=2), 
      from=-4, to=4, lwd=3, col="green",
      main = "N(0, 2)", xlab = "X", ylab = "f(x)")
```

## Gráficas de va normales (0,2.5)

### Gráficas de dispersión

```{r}
media <- 0 
desvstd <- 2.5
n1 <- rnorm(q1,media,desvstd);
n2 <- rnorm(q2,media,desvstd); 
n3 <- rnorm(q3,media,desvstd);
n4 <- rnorm(q4,media,desvstd);
n5 <- rnorm(q5,media,desvstd); 
n6 <- rnorm(q6,media,desvstd);
```

```{r}
mititulo1 <- paste0("Num de ",q1," VA N(",media,",",desvstd,")")
mititulo2 <- paste0("Num de ",q2," VA N(",media,",",desvstd,")")
mititulo3 <- paste0("Num de ",q3," VA N(",media,",",desvstd,")")
mititulo4 <- paste0("Num de ",q4," VA N(",media,",",desvstd,")")
mititulo5 <- paste0("Num de ",q5," VA N(",media,",",desvstd,")")
mititulo6 <- paste0("Num de ",q6," VA N(",media,",",desvstd,")")
etiquetay <- paste0("N(",media,",",desvstd,")")

par(mfrow = c(2, 3))
plot(n1,main=mititulo1,
     col = "lightblue",
     xlab = "VA generadas",ylab = etiquetay)
plot(n2,main=mititulo2,
     col = "orange",
     xlab = "VA generadas",ylab = etiquetay)
plot(n3,main=mititulo3,
     col = "brown",
     xlab = "VA generadas",ylab = etiquetay)
plot(n4,main=mititulo4,
     col = "gray",
     xlab = "VA generadas",ylab = etiquetay)
plot(n5,main=mititulo5,
     col = "green",
     xlab = "VA generadas",ylab = etiquetay)
plot(n6,main=mititulo6,
     col = "gray",
     xlab = "VA generadas",ylab = etiquetay)
```

### Histogramas

```{r}
mititulo1 <- paste0("Histograma de ",q1," VA N(",media,",",desvstd,")")
mititulo2 <- paste0("Histograma de ",q2," VA N(",media,",",desvstd,")")
mititulo3 <- paste0("Histograma de ",q3," VA N(",media,",",desvstd,")")
mititulo4 <- paste0("Histograma de ",q4," VA N(",media,",",desvstd,")")
mititulo5 <- paste0("Histograma de ",q5," VA N(",media,",",desvstd,")")
mititulo6 <- paste0("Histograma de ",q6," VA N(",media,",",desvstd,")")
etiquetay <- paste0("N(",media,",",desvstd,")")

par(mfrow = c(2, 3))
hist(n1,main=mititulo1,
     col = "lightblue",
     xlab = "VA generadas",ylab = etiquetay)
hist(n2,main=mititulo2,
     col = "orange",
     xlab = "VA generadas",ylab = etiquetay)
hist(n3,main=mititulo3,
     col = "brown",
     xlab = "VA generadas",ylab = etiquetay)
hist(n4,main=mititulo4,
     col = "gray",
     xlab = "VA generadas",ylab = etiquetay)
hist(n5,main=mititulo5,
     col = "green",
     xlab = "VA generadas",ylab = etiquetay)
hist(n6,main=mititulo6,
     col = "gray",
     xlab = "VA generadas",ylab = etiquetay)
```

### Curva de va normales (0,2.5)

```{r}
x <- seq(-1, 1, length = 100)
curve(dnorm(x, mean=0, sd=2.5), 
      from=-4, to=4, lwd=3, col="red",
      main = "N(0, 2.5)", xlab = "X", ylab = "f(x)")
```
