---
title: "Probabilidad y Estadística (act. 6 en clases)"
author: "Liliana Contreras Segundo"
date:    "`r format(Sys.time(), '%d %B, %Y')`"
output:
  html_document:
    toc: true
    toc_float: true
    toc_depth: 3
    code_folding: show
    theme: bootstrap
    word_document: default
---

```{r setup, include=FALSE}
knitr::opts_chunk$set(echo = TRUE)
```

# Discretas
## Generación de Bimonial

```{r}
n1 <- 100;
k <- 25
p <- 0.3
```

```{r}
mibinomial <- rbinom (n1, k, p)
```

```{r}
plot(mibinomial, col="green",
main= "1000 va n(0,1",
xlab="Num valor",
ylab="N(0,1)")
```

```{r}
hist(mibinomial, col="green",
main= "1000 va n(0,1",
xlab="Num valor",
ylab="N(0,1)")
```


### n1=500
```{r}
n1 <- 500;
k <- 25
p <- 0.3
```

```{r}
mibinomial11 <- rbinom (n1, k, p)
```

```{r}
plot(mibinomial11, col="gold",
main= "500 biminales(k, p)",
xlab="Num Binominal",
ylab="N")
```

```{r}
hist(mibinomial11, col="gold",
main= "500 biminales(k, p)",
xlab="Num Binominal",
ylab="N=500")
```


### n2=1000
```{r}
n2 <- 1000;
k <- 25
p <- 0.3
```

```{r}
mibinomial12 <- rbinom (n2, k, p)
```

```{r}
plot(mibinomial12, col="gray",
main= "1000 biminales(k, p)",
xlab="Num Binominal",
ylab="N=1000")
```

```{r}
hist(mibinomial12, col="gray",
main= "1000 biminales(k, p)",
xlab="Num Binominal",
ylab="N=1000")
```

### n3=5000
```{r}
n3 <- 5000;
k <- 25
p <- 0.3
```

```{r}
mibinomial13 <- rbinom (n3, k, p)
```

```{r}
plot(mibinomial13, col="lightblue",
main= "5000 biminales(k, p)",
xlab="Num Binominal",
ylab="N=5000")
```

```{r}
hist(mibinomial13, col="lightblue",
main= "5000 biminales(k, p)",
xlab="Num Binominal",
ylab="N=5000")
```

### n4=10000
```{r}
n4 <- 100;
k <- 25
p <- 0.3
```

```{r}
mibinomial14 <- rbinom (n4, k, p)
```

```{r}
plot(mibinomial14, col="brown",
main= "10000 biminales(k, p)",
xlab="Num Binominal",
ylab="N=10000")
```

```{r}
hist(mibinomial14, col="brown",
main= "10000 biminales(k, p)",
xlab="Num Binominal",
ylab="N=10000")
```



### n5=15000
```{r}
n5 <- 15000;
k <- 25
p <- 0.3
```

```{r}
mibinominal <- rbinom (n5, k, p)
```

```{r}
plot(mibinomial, col="lightgreen",
main= "15000 biminales(k, p)",
xlab="Num Binominal",
ylab="N=15000")
```

```{r}
hist(mibinomial, col="lightgreen",
main= "15000 biminales(k, p)",
xlab="Num Binominal",
ylab="N=15000")
```



## Ahora variamos la p, por un valor de p=0.8

### n1=500
```{r}
n1 <- 500;
k <- 25
p <- 0.8
```

```{r}
mibinomial21 <- rbinom (n1, k, p)
```

```{r}
plot(mibinomial21, col="gold",
main= "500 biminales(k, p)",
xlab="Num Binominal",
ylab="N")
```

```{r}
hist(mibinomial21, col="gold",
main= "500 biminales(k, p)",
xlab="Num Binominal",
ylab="N=500")
```


### n2=1000
```{r}
n2 <- 1000;
k <- 25
p <- 0.8
```

```{r}
mibinomial22 <- rbinom (n2, k, p)
```

```{r}
plot(mibinomial22, col="gray",
main= "1000 biminales(k, p)",
xlab="Num Binominal",
ylab="N=1000")
```

```{r}
hist(mibinomial22, col="gray",
main= "1000 biminales(k, p)",
xlab="Num Binominal",
ylab="N=1000")
```

### n3=5000
```{r}
n3 <- 5000;
k <- 25
p <- 0.8
```

```{r}
mibinomial23 <- rbinom (n3, k, p)
```

```{r}
plot(mibinomial23, col="lightblue",
main= "5000 biminales(k, p)",
xlab="Num Binominal",
ylab="N=5000")
```

```{r}
hist(mibinomial23, col="lightblue",
main= "5000 biminales(k, p)",
xlab="Num Binominal",
ylab="N=5000")
```

### n4=10000
```{r}
n4 <- 100;
k <- 25
p <- 0.8
```

```{r}
mibinomial24 <- rbinom (n4, k, p)
```

```{r}
plot(mibinomial24, col="brown",
main= "10000 biminales(k, p)",
xlab="Num Binominal",
ylab="N=10000")
```

```{r}
hist(mibinomial24, col="brown",
main= "10000 biminales(k, p)",
xlab="Num Binominal",
ylab="N=10000")
```

## Ahora p=0.45

### n1=500
```{r}
n1 <- 500;
k <- 25
p <- 0.45
```

```{r}
mibinomial31 <- rbinom (n1, k, p)
```

```{r}
plot(mibinomial31, col="gold",
main= "500 biminales(k, p)",
xlab="Num Binominal",
ylab="N")
```

```{r}
hist(mibinomial31, col="gold",
main= "500 biminales(k, p)",
xlab="Num Binominal",
ylab="N=500")
```


### n2=1000
```{r}
n2 <- 1000;
k <- 25
p <- 0.45
```

```{r}
mibinomial32 <- rbinom (n2, k, p)
```

```{r}
plot(mibinomial32, col="gray",
main= "1000 biminales(k, p)",
xlab="Num Binominal",
ylab="N=1000")
```

```{r}
hist(mibinomial32, col="gray",
main= "1000 biminales(k, p)",
xlab="Num Binominal",
ylab="N=1000")
```

### n3=5000
```{r}
n3 <- 5000;
k <- 25
p <- 0.45
```

```{r}
mibinomial33 <- rbinom (n3, k, p)
```

```{r}
plot(mibinomial33, col="lightblue",
main= "5000 biminales(k, p)",
xlab="Num Binominal",
ylab="N=5000")
```

```{r}
hist(mibinomial33, col="lightblue",
main= "5000 biminales(k, p)",
xlab="Num Binominal",
ylab="N=5000")
```

### n4=10000
```{r}
n4 <- 100;
k <- 25
p <- 0.45
```

```{r}
mibinomial34 <- rbinom (n4, k, p)
```

```{r}
plot(mibinomial34, col="brown",
main= "10000 biminales(k, p)",
xlab="Num Binominal",
ylab="N=10000")
```

```{r}
hist(mibinomial34, col="brown",
main= "10000 biminales(k, p)",
xlab="Num Binominal",
ylab="N=10000")
```


## Ahora p=0.95

### n1=500
```{r}
n1 <- 500;
k <- 25
p <- 0.95
```

```{r}
mibinomial41 <- rbinom (n1, k, p)
```

```{r}
plot(mibinomial41, col="gold",
main= "500 biminales(k, p)",
xlab="Num Binominal",
ylab="N")
```

```{r}
hist(mibinomial41, col="gold",
main= "500 biminales(k, p)",
xlab="Num Binominal",
ylab="N=500")
```

### n2=1000
```{r}
n2 <- 1000;
k <- 25
p <- 0.95
```

```{r}
mibinomial42 <- rbinom (n2, k, p)
```

```{r}
plot(mibinomial42, col="gray",
main= "1000 biminales(k, p)",
xlab="Num Binominal",
ylab="N=1000")
```

```{r}
hist(mibinomial42, col="gray",
main= "1000 biminales(k, p)",
xlab="Num Binominal",
ylab="N=1000")
```

### n3=5000
```{r}
n3 <- 5000;
k <- 25
p <- 0.95
```

```{r}
mibinomial43 <- rbinom (n3, k, p)
```

```{r}
plot(mibinomial43, col="lightblue",
main= "5000 biminales(k, p)",
xlab="Num Binominal",
ylab="N=5000")
```

```{r}
hist(mibinomial43, col="lightblue",
main= "5000 biminales(k, p)",
xlab="Num Binominal",
ylab="N=5000")
```

### n4=10000
```{r}
n4 <- 100;
k <- 25
p <- 0.95
```

```{r}
mibinomial44 <- rbinom (n4, k, p)
```

```{r}
plot(mibinomial44, col="brown",
main= "10000 biminales(k, p)",
xlab="Num Binominal",
ylab="N=10000")
```

```{r}
hist(mibinomial44, col="brown",
main= "10000 biminales(k, p)",
xlab="Num Binominal",
ylab="N=10000")
```

### Comparación de las graficas de dispersión para cuando tenemos diferentes valores de p

```{r}
par(mfrow=c(1,4)) #renglon por columna
plot(mibinomial11, col="gold",
main= "500 biminales(k, 0.3)",
xlab="Num Binominal",
ylab="N")
plot(mibinomial21, col="gold",
main= "500 biminales(k, 0.8)",
xlab="Num Binominal",
ylab="N")
plot(mibinomial31, col="gold",
main= "500 biminales(k, 0.45)",
xlab="Num Binominal",
ylab="N")
plot(mibinomial41, col="gold",
main= "500 biminales(k, 0.95)",
xlab="Num Binominal",
ylab="N")
```

```{r}
par(mfrow=c(1,4)) #renglon por columna
plot(mibinomial12, col="gray",
main= "1000 biminales(k, 0.3)",
xlab="Num Binominal",
ylab="N=1000")
plot(mibinomial22, col="gray",
main= "1000 biminales(k,0.8 )",
xlab="Num Binominal",
ylab="N=1000")
plot(mibinomial32, col="gray",
main= "1000 biminales(k, 0.45)",
xlab="Num Binominal",
ylab="N=1000")
plot(mibinomial42, col="gray",
main= "1000 biminales(k, 0.95)",
xlab="Num Binominal",
ylab="N=1000")
```

```{r}
par(mfrow=c(1,4)) #renglon por columna
plot(mibinomial13, col="lightblue",
main= "5000 biminales(k, 0.3)",
xlab="Num Binominal",
ylab="N=5000")
plot(mibinomial23, col="lightblue",
main= "5000 biminales(k, 0.8)",
xlab="Num Binominal",
ylab="N=5000")
plot(mibinomial33, col="lightblue",
main= "5000 biminales(k, 0.45)",
xlab="Num Binominal",
ylab="N=5000")
plot(mibinomial43, col="lightblue",
main= "5000 biminales(k, 0.95)",
xlab="Num Binominal",
ylab="N=5000")
```

```{r}
par(mfrow=c(1,4)) #renglon por columna
plot(mibinomial14, col="brown",
main= "10000 biminales(k, 0.3)",
xlab="Num Binominal",
ylab="N=10000")
plot(mibinomial24, col="brown",
main= "10000 biminales(k, 0.8)",
xlab="Num Binominal",
ylab="N=10000")
plot(mibinomial34, col="brown",
main= "10000 biminales(k, 0.45)",
xlab="Num Binominal",
ylab="N=10000")
plot(mibinomial44, col="brown",
main= "10000 biminales(k, 0.95)",
xlab="Num Binominal",
ylab="N=10000")
```


## Comparación de histogramas cuando tenemos diferentes valores de p
```{r}
par(mfrow=c(1,4)) #renglon por columna
hist(mibinomial11, col="gold",
main= "500 biminales(k, 0.3)",
xlab="Num Binominal",
ylab="N")
hist(mibinomial21, col="gold",
main= "500 biminales(k, 0.8)",
xlab="Num Binominal",
ylab="N")
hist(mibinomial31, col="gold",
main= "500 biminales(k, 0.45)",
xlab="Num Binominal",
ylab="N")
hist(mibinomial41, col="gold",
main= "500 biminales(k, 0.95)",
xlab="Num Binominal",
ylab="N")
```

```{r}
par(mfrow=c(1,4)) #renglon por columna
hist(mibinomial12, col="gray",
main= "1000 biminales(k, 0.3)",
xlab="Num Binominal",
ylab="N=1000")
hist(mibinomial22, col="gray",
main= "1000 biminales(k,0.8 )",
xlab="Num Binominal",
ylab="N=1000")
hist(mibinomial32, col="gray",
main= "1000 biminales(k, 0.45)",
xlab="Num Binominal",
ylab="N=1000")
hist(mibinomial42, col="gray",
main= "1000 biminales(k, 0.95)",
xlab="Num Binominal",
ylab="N=1000")
```

```{r}
par(mfrow=c(1,4)) #renglon por columna
hist(mibinomial13, col="lightblue",
main= "5000 biminales(k, 0.3)",
xlab="Num Binominal",
ylab="N=5000")
hist(mibinomial23, col="lightblue",
main= "5000 biminales(k, 0.8)",
xlab="Num Binominal",
ylab="N=5000")
hist(mibinomial33, col="lightblue",
main= "5000 biminales(k, 0.45)",
xlab="Num Binominal",
ylab="N=5000")
hist(mibinomial43, col="lightblue",
main= "5000 biminales(k, 0.95)",
xlab="Num Binominal",
ylab="N=5000")
```

```{r}
par(mfrow=c(1,4)) #renglon por columna
hist(mibinomial14, col="brown",
main= "10000 biminales(k, 0.3)",
xlab="Num Binominal",
ylab="N=10000")
hist(mibinomial24, col="brown",
main= "10000 biminales(k, 0.8)",
xlab="Num Binominal",
ylab="N=10000")
hist(mibinomial34, col="brown",
main= "10000 biminales(k, 0.45)",
xlab="Num Binominal",
ylab="N=10000")
hist(mibinomial44, col="brown",
main= "10000 biminales(k, 0.95)",
xlab="Num Binominal",
ylab="N=10000")
```

## Ahora variamos la k, por un valor de k=50

### n1=500
```{r}
n1 <- 500;
k <- 50
p <- 0.3
```

```{r}
mibinomialk1 <- rbinom (n1, k, p)
```

```{r}
plot(mibinomialk1, col="gold",
main= "500 biminales(k, p)",
xlab="Num Binominal",
ylab="N")
```

```{r}
hist(mibinomialk1, col="gold",
main= "500 biminales(k, p)",
xlab="Num Binominal",
ylab="N=500")
```

### n2=1000
```{r}
n2 <- 1000;
k <- 50
p <- 0.3
```

```{r}
mibinomialk2 <- rbinom (n2, k, p)
```

```{r}
plot(mibinomialk2, col="gray",
main= "1000 biminales(k, p)",
xlab="Num Binominal",
ylab="N=1000")
```

```{r}
hist(mibinomialk2, col="gray",
main= "1000 biminales(k, p)",
xlab="Num Binominal",
ylab="N=1000")
```

### n3=5000
```{r}
n3 <- 5000;
k <- 50
p <- 0.3
```

```{r}
mibinomialk3 <- rbinom (n3, k, p)
```

```{r}
plot(mibinomialk3, col="lightblue",
main= "5000 biminales(k, p)",
xlab="Num Binominal",
ylab="N=5000")
```

```{r}
hist(mibinomialk3, col="lightblue",
main= "5000 biminales(k, p)",
xlab="Num Binominal",
ylab="N=5000")
```

### n4=10000
```{r}
n4 <- 100;
k <- 50
p <- 0.3
```

```{r}
mibinomialk4 <- rbinom (n4, k, p)
```

```{r}
plot(mibinomialk4, col="brown",
main= "10000 biminales(k, p)",
xlab="Num Binominal",
ylab="N=10000")
```

```{r}
hist(mibinomialk4, col="brown",
main= "10000 biminales(k, p)",
xlab="Num Binominal",
ylab="N=10000")
```


## Ahora k=75


### n1=500
```{r}
n1 <- 500;
k <- 75
p <- 0.3
```

```{r}
mibinomialk5 <- rbinom (n1, k, p)
```

```{r}
plot(mibinomialk5, col="gold",
main= "500 biminales(k, p)",
xlab="Num Binominal",
ylab="N")
```

```{r}
hist(mibinomialk5, col="gold",
main= "500 biminales(k, p)",
xlab="Num Binominal",
ylab="N=500")
```


### n2=1000
```{r}
n2 <- 1000;
k <- 75
p <- 0.3
```

```{r}
mibinomialk6 <- rbinom (n2, k, p)
```

```{r}
plot(mibinomialk6, col="gray",
main= "1000 biminales(k, p)",
xlab="Num Binominal",
ylab="N=1000")
```

```{r}
hist(mibinomialk6, col="gray",
main= "1000 biminales(k, p)",
xlab="Num Binominal",
ylab="N=1000")
```

### n3=5000
```{r}
n3 <- 5000;
k <- 75
p <- 0.3
```

```{r}
mibinomialk7 <- rbinom (n3, k, p)
```

```{r}
plot(mibinomialk7, col="lightblue",
main= "5000 biminales(k, p)",
xlab="Num Binominal",
ylab="N=5000")
```

```{r}
hist(mibinomialk7, col="lightblue",
main= "5000 biminales(k, p)",
xlab="Num Binominal",
ylab="N=5000")
```

### n4=10000
```{r}
n4 <- 100;
k <- 75
p <- 0.3
```

```{r}
mibinomialk8 <- rbinom (n4, k, p)
```

```{r}
plot(mibinomialk8, col="brown",
main= "10000 biminales(k, p)",
xlab="Num Binominal",
ylab="N=10000")
```

```{r}
hist(mibinomialk8, col="brown",
main= "10000 biminales(k, p)",
xlab="Num Binominal",
ylab="N=10000")
```



## Ahora k=100


### n1=500
```{r}
n1 <- 500;
k <- 100
p <- 0.3
```

```{r}
mibinomial1k <- rbinom (n1, k, p)
```

```{r}
plot(mibinomial1k, col="gold",
main= "500 biminales(k, p)",
xlab="Num Binominal",
ylab="N")
```

```{r}
hist(mibinomial1k, col="gold",
main= "500 biminales(k, p)",
xlab="Num Binominal",
ylab="N=500")
```

### n2=1000
```{r}
n2 <- 1000;
k <- 100
p <- 0.3
```

```{r}
mibinomial2k <- rbinom (n2, k, p)
```

```{r}
plot(mibinomial2k, col="gray",
main= "1000 biminales(k, p)",
xlab="Num Binominal",
ylab="N=1000")
```

```{r}
hist(mibinomial2k, col="gray",
main= "1000 biminales(k, p)",
xlab="Num Binominal",
ylab="N=1000")
```

### n3=5000
```{r}
n3 <- 5000;
k <- 100
p <- 0.3
```

```{r}
mibinomial3k <- rbinom (n3, k, p)
```

```{r}
plot(mibinomial3k, col="lightblue",
main= "5000 biminales(k, p)",
xlab="Num Binominal",
ylab="N=5000")
```

```{r}
hist(mibinomial3k, col="lightblue",
main= "5000 biminales(k, p)",
xlab="Num Binominal",
ylab="N=5000")
```

### n4=10000
```{r}
n4 <- 100;
k <- 100
p <- 0.3
```

```{r}
mibinomial4k <- rbinom (n4, k, p)
```

```{r}
plot(mibinomial4k, col="brown",
main= "10000 biminales(k, p)",
xlab="Num Binominal",
ylab="N=10000")
```

```{r}
hist(mibinomial4k, col="brown",
main= "10000 biminales(k, p)",
xlab="Num Binominal",
ylab="N=10000")
```


## Comparación de la grafica de dispersión para cuando tenemos diferentes k
```{r}
par(mfrow=c(1,4)) #renglon por columna
plot(mibinomial11, col="gold",
main= "500 biminales(25, p)",
xlab="Num Binominal",
ylab="N")
plot(mibinomialk1, col="gold",
main= "500 biminales(50, p)",
xlab="Num Binominal",
ylab="N")
plot(mibinomialk5, col="gold",
main= "500 biminales(75, p)",
xlab="Num Binominal",
ylab="N")
plot(mibinomial1k, col="gold",
main= "500 biminales(100, p)",
xlab="Num Binominal",
ylab="N")
par(mfrow=c(1,4)) #renglon por columna
plot(mibinomial12, col="gray",
main= "1000 biminales(25, p)",
xlab="Num Binominal",
ylab="N=1000")
plot(mibinomialk2, col="gray",
main= "1000 biminales(50, p)",
xlab="Num Binominal",
ylab="N=1000")
plot(mibinomialk6, col="gray",
main= "1000 biminales(75, p)",
xlab="Num Binominal",
ylab="N=1000")
plot(mibinomial2k, col="gray",
main= "1000 biminales(100, p)",
xlab="Num Binominal",
ylab="N=1000")
par(mfrow=c(1,4)) #renglon por columna
plot(mibinomial13, col="lightblue",
main= "5000 biminales(25, p)",
xlab="Num Binominal",
ylab="N=5000")
plot(mibinomialk3, col="lightblue",
main= "5000 biminales(50, p)",
xlab="Num Binominal",
ylab="N=5000")
plot(mibinomialk7, col="lightblue",
main= "5000 biminales(75, p)",
xlab="Num Binominal",
ylab="N=5000")
plot(mibinomial3k, col="lightblue",
main= "5000 biminales(100, p)",
xlab="Num Binominal",
ylab="N=5000")
par(mfrow=c(1,4)) #renglon por columna
plot(mibinomial14, col="brown",
main= "10000 biminales(25, p)",
xlab="Num Binominal",
ylab="N=10000")
plot(mibinomialk4, col="brown",
main= "10000 biminales(50, p)",
xlab="Num Binominal",
ylab="N=10000")
plot(mibinomialk8, col="brown",
main= "10000 biminales(75, p)",
xlab="Num Binominal",
ylab="N=10000")
plot(mibinomial4k, col="brown",
main= "10000 biminales(100, p)",
xlab="Num Binominal",
ylab="N=10000")
```



## Comparación de la grafica de dispersión para cuando tenemos diferentes k
```{r}
par(mfrow=c(1,4)) #renglon por columna
hist(mibinomial11, col="gold",
main= "500 biminales(25, p)",
xlab="Num Binominal",
ylab="N")
hist(mibinomialk1, col="gold",
main= "500 biminales(50, p)",
xlab="Num Binominal",
ylab="N")
hist(mibinomialk5, col="gold",
main= "500 biminales(75, p)",
xlab="Num Binominal",
ylab="N")
hist(mibinomial1k, col="gold",
main= "500 biminales(100, p)",
xlab="Num Binominal",
ylab="N")
par(mfrow=c(1,4)) #renglon por columna
hist(mibinomial12, col="gray",
main= "1000 biminales(25, p)",
xlab="Num Binominal",
ylab="N=1000")
hist(mibinomialk2, col="gray",
main= "1000 biminales(50, p)",
xlab="Num Binominal",
ylab="N=1000")
hist(mibinomialk6, col="gray",
main= "1000 biminales(75, p)",
xlab="Num Binominal",
ylab="N=1000")
hist(mibinomial2k, col="gray",
main= "1000 biminales(100, p)",
xlab="Num Binominal",
ylab="N=1000")
par(mfrow=c(1,4)) #renglon por columna
hist(mibinomial13, col="lightblue",
main= "5000 biminales(25, p)",
xlab="Num Binominal",
ylab="N=5000")
hist(mibinomialk3, col="lightblue",
main= "5000 biminales(50, p)",
xlab="Num Binominal",
ylab="N=5000")
hist(mibinomialk7, col="lightblue",
main= "5000 biminales(75, p)",
xlab="Num Binominal",
ylab="N=5000")
hist(mibinomial3k, col="lightblue",
main= "5000 biminales(100, p)",
xlab="Num Binominal",
ylab="N=5000")
par(mfrow=c(1,4)) #renglon por columna
hist(mibinomial14, col="brown",
main= "10000 biminales(25, p)",
xlab="Num Binominal",
ylab="N=10000")
hist(mibinomialk4, col="brown",
main= "10000 biminales(50, p)",
xlab="Num Binominal",
ylab="N=10000")
hist(mibinomialk8, col="brown",
main= "10000 biminales(75, p)",
xlab="Num Binominal",
ylab="N=10000")
hist(mibinomial4k, col="brown",
main= "10000 biminales(100, p)",
xlab="Num Binominal",
ylab="N=10000")
```


