---
title: "Probabilidad y Estadística (act. 7 en clases)"
author: "Liliana Contreras Segundo"
date:    "`r format(Sys.time(), '%d %B, %Y')`"
output:
  html_document:
    toc: true
    toc_float: true
    toc_depth: 5
    code_folding: show
    theme: bootstrap
    word_document: default
---

```{r setup, include=FALSE}
knitr::opts_chunk$set(echo = TRUE)
```

# Discretas
## Generación de Bimonial

```{r}
n1 <- 100;
k <- 25
p <- 0.3
```

```{r}
mibinomial <- rbinom (n1, k, p)
```

```{r}
plot(mibinomial, col="green",
main= "1000 va n(0,1",
xlab="Num valor",
ylab="N(0,1)")
```

```{r}
hist(mibinomial, col="green",
main= "1000 va n(0,1",
xlab="Num valor",
ylab="N(0,1)")
```


### n1=500
```{r}
n1 <- 500;
k <- 25
p <- 0.3
```

```{r}
mibinomial11 <- rbinom (n1, k, p)
```

```{r}
plot(mibinomial11, col="gold",
main= "500 biminales(k, p)",
xlab="Num Binominal",
ylab="N")
```

```{r}
hist(mibinomial11, col="gold",
main= "500 biminales(k, p)",
xlab="Num Binominal",
ylab="N=500")
```


### n2=1000
```{r}
n2 <- 1000;
k <- 25
p <- 0.3
```

```{r}
mibinomial12 <- rbinom (n2, k, p)
```

```{r}
plot(mibinomial12, col="gray",
main= "1000 biminales(k, p)",
xlab="Num Binominal",
ylab="N=1000")
```

```{r}
hist(mibinomial12, col="gray",
main= "1000 biminales(k, p)",
xlab="Num Binominal",
ylab="N=1000")
```

### n3=5000
```{r}
n3 <- 5000;
k <- 25
p <- 0.3
```

```{r}
mibinomial13 <- rbinom (n3, k, p)
```

```{r}
plot(mibinomial13, col="lightblue",
main= "5000 biminales(k, p)",
xlab="Num Binominal",
ylab="N=5000")
```

```{r}
hist(mibinomial13, col="lightblue",
main= "5000 biminales(k, p)",
xlab="Num Binominal",
ylab="N=5000")
```

### n4=10000
```{r}
n4 <- 100;
k <- 25
p <- 0.3
```

```{r}
mibinomial14 <- rbinom (n4, k, p)
```

```{r}
plot(mibinomial14, col="brown",
main= "10000 biminales(k, p)",
xlab="Num Binominal",
ylab="N=10000")
```

```{r}
hist(mibinomial14, col="brown",
main= "10000 biminales(k, p)",
xlab="Num Binominal",
ylab="N=10000")
```



### n5=15000
```{r}
n5 <- 15000;
k <- 25
p <- 0.3
```

```{r}
mibinominal <- rbinom (n5, k, p)
```

```{r}
plot(mibinomial, col="lightgreen",
main= "15000 biminales(k, p)",
xlab="Num Binominal",
ylab="N=15000")
```

```{r}
hist(mibinomial, col="lightgreen",
main= "15000 biminales(k, p)",
xlab="Num Binominal",
ylab="N=15000")
```



### Ahora p=0.8

#### n1=500
```{r}
n1 <- 500;
k <- 25
p <- 0.8
```

```{r}
mibinomial21 <- rbinom (n1, k, p)
```

```{r}
plot(mibinomial21, col="gold",
main= "500 biminales(k, p)",
xlab="Num Binominal",
ylab="N")
```

```{r}
hist(mibinomial21, col="gold",
main= "500 biminales(k, p)",
xlab="Num Binominal",
ylab="N=500")
```


#### n2=1000
```{r}
n2 <- 1000;
k <- 25
p <- 0.8
```

```{r}
mibinomial22 <- rbinom (n2, k, p)
```

```{r}
plot(mibinomial22, col="gray",
main= "1000 biminales(k, p)",
xlab="Num Binominal",
ylab="N=1000")
```

```{r}
hist(mibinomial22, col="gray",
main= "1000 biminales(k, p)",
xlab="Num Binominal",
ylab="N=1000")
```

#### n3=5000
```{r}
n3 <- 5000;
k <- 25
p <- 0.8
```

```{r}
mibinomial23 <- rbinom (n3, k, p)
```

```{r}
plot(mibinomial23, col="lightblue",
main= "5000 biminales(k, p)",
xlab="Num Binominal",
ylab="N=5000")
```

```{r}
hist(mibinomial23, col="lightblue",
main= "5000 biminales(k, p)",
xlab="Num Binominal",
ylab="N=5000")
```

#### n4=10000
```{r}
n4 <- 100;
k <- 25
p <- 0.8
```

```{r}
mibinomial24 <- rbinom (n4, k, p)
```

```{r}
plot(mibinomial24, col="brown",
main= "10000 biminales(k, p)",
xlab="Num Binominal",
ylab="N=10000")
```

```{r}
hist(mibinomial24, col="brown",
main= "10000 biminales(k, p)",
xlab="Num Binominal",
ylab="N=10000")
```


### Ahora p=0.45

#### n1=500
```{r}
n1 <- 500;
k <- 25
p <- 0.45
```

```{r}
mibinomial31 <- rbinom (n1, k, p)
```

```{r}
plot(mibinomial31, col="gold",
main= "500 biminales(k, p)",
xlab="Num Binominal",
ylab="N")
```

```{r}
hist(mibinomial31, col="gold",
main= "500 biminales(k, p)",
xlab="Num Binominal",
ylab="N=500")
```


#### n2=1000
```{r}
n2 <- 1000;
k <- 25
p <- 0.45
```

```{r}
mibinomial32 <- rbinom (n2, k, p)
```

```{r}
plot(mibinomial32, col="gray",
main= "1000 biminales(k, p)",
xlab="Num Binominal",
ylab="N=1000")
```

```{r}
hist(mibinomial32, col="gray",
main= "1000 biminales(k, p)",
xlab="Num Binominal",
ylab="N=1000")
```

#### n3=5000
```{r}
n3 <- 5000;
k <- 25
p <- 0.45
```

```{r}
mibinomial33 <- rbinom (n3, k, p)
```

```{r}
plot(mibinomial33, col="lightblue",
main= "5000 biminales(k, p)",
xlab="Num Binominal",
ylab="N=5000")
```

```{r}
hist(mibinomial33, col="lightblue",
main= "5000 biminales(k, p)",
xlab="Num Binominal",
ylab="N=5000")
```

#### n4=10000
```{r}
n4 <- 100;
k <- 25
p <- 0.45
```

```{r}
mibinomial34 <- rbinom (n4, k, p)
```

```{r}
plot(mibinomial34, col="brown",
main= "10000 biminales(k, p)",
xlab="Num Binominal",
ylab="N=10000")
```

```{r}
hist(mibinomial34, col="brown",
main= "10000 biminales(k, p)",
xlab="Num Binominal",
ylab="N=10000")
```


### Ahora p=0.95

#### n1=500
```{r}
n1 <- 500;
k <- 25
p <- 0.95
```

```{r}
mibinomial41 <- rbinom (n1, k, p)
```

```{r}
plot(mibinomial41, col="gold",
main= "500 biminales(k, p)",
xlab="Num Binominal",
ylab="N")
```

```{r}
hist(mibinomial41, col="gold",
main= "500 biminales(k, p)",
xlab="Num Binominal",
ylab="N=500")
```

#### n2=1000
```{r}
n2 <- 1000;
k <- 25
p <- 0.95
```

```{r}
mibinomial42 <- rbinom (n2, k, p)
```

```{r}
plot(mibinomial42, col="gray",
main= "1000 biminales(k, p)",
xlab="Num Binominal",
ylab="N=1000")
```

```{r}
hist(mibinomial42, col="gray",
main= "1000 biminales(k, p)",
xlab="Num Binominal",
ylab="N=1000")
```

#### n3=5000
```{r}
n3 <- 5000;
k <- 25
p <- 0.95
```

```{r}
mibinomial43 <- rbinom (n3, k, p)
```

```{r}
plot(mibinomial43, col="lightblue",
main= "5000 biminales(k, p)",
xlab="Num Binominal",
ylab="N=5000")
```

```{r}
hist(mibinomial43, col="lightblue",
main= "5000 biminales(k, p)",
xlab="Num Binominal",
ylab="N=5000")
```

#### n4=10000
```{r}
n4 <- 100;
k <- 25
p <- 0.95
```

```{r}
mibinomial44 <- rbinom (n4, k, p)
```

```{r}
plot(mibinomial44, col="brown",
main= "10000 biminales(k, p)",
xlab="Num Binominal",
ylab="N=10000")
```

```{r}
hist(mibinomial44, col="brown",
main= "10000 biminales(k, p)",
xlab="Num Binominal",
ylab="N=10000")
```

### Comparación de dispersión valores de p

```{r}
par(mfrow=c(2,2)) #renglon por columna
plot(mibinomial11, col="gold",
main= "500 biminales(k, 0.3)",
xlab="Num Binominal",
ylab="N")
plot(mibinomial21, col="gold",
main= "500 biminales(k, 0.8)",
xlab="Num Binominal",
ylab="N")
plot(mibinomial31, col="gold",
main= "500 biminales(k, 0.45)",
xlab="Num Binominal",
ylab="N")
plot(mibinomial41, col="gold",
main= "500 biminales(k, 0.95)",
xlab="Num Binominal",
ylab="N")
```

```{r}
par(mfrow=c(2,2)) #renglon por columna
plot(mibinomial12, col="gray",
main= "1000 biminales(k, 0.3)",
xlab="Num Binominal",
ylab="N=1000")
plot(mibinomial22, col="gray",
main= "1000 biminales(k,0.8 )",
xlab="Num Binominal",
ylab="N=1000")
plot(mibinomial32, col="gray",
main= "1000 biminales(k, 0.45)",
xlab="Num Binominal",
ylab="N=1000")
plot(mibinomial42, col="gray",
main= "1000 biminales(k, 0.95)",
xlab="Num Binominal",
ylab="N=1000")
```

```{r}
par(mfrow=c(2,2)) #renglon por columna
plot(mibinomial13, col="lightblue",
main= "5000 biminales(k, 0.3)",
xlab="Num Binominal",
ylab="N=5000")
plot(mibinomial23, col="lightblue",
main= "5000 biminales(k, 0.8)",
xlab="Num Binominal",
ylab="N=5000")
plot(mibinomial33, col="lightblue",
main= "5000 biminales(k, 0.45)",
xlab="Num Binominal",
ylab="N=5000")
plot(mibinomial43, col="lightblue",
main= "5000 biminales(k, 0.95)",
xlab="Num Binominal",
ylab="N=5000")
```

```{r}
par(mfrow=c(2,2)) #renglon por columna
plot(mibinomial14, col="brown",
main= "10000 biminales(k, 0.3)",
xlab="Num Binominal",
ylab="N=10000")
plot(mibinomial24, col="brown",
main= "10000 biminales(k, 0.8)",
xlab="Num Binominal",
ylab="N=10000")
plot(mibinomial34, col="brown",
main= "10000 biminales(k, 0.45)",
xlab="Num Binominal",
ylab="N=10000")
plot(mibinomial44, col="brown",
main= "10000 biminales(k, 0.95)",
xlab="Num Binominal",
ylab="N=10000")
```


### Comparación de histogramas valores de p
```{r}
par(mfrow=c(2,2)) #renglon por columna
hist(mibinomial11, col="gold",
main= "500 biminales(k, 0.3)",
xlab="Num Binominal",
ylab="N")
hist(mibinomial21, col="gold",
main= "500 biminales(k, 0.8)",
xlab="Num Binominal",
ylab="N")
hist(mibinomial31, col="gold",
main= "500 biminales(k, 0.45)",
xlab="Num Binominal",
ylab="N")
hist(mibinomial41, col="gold",
main= "500 biminales(k, 0.95)",
xlab="Num Binominal",
ylab="N")
```

```{r}
par(mfrow=c(2,2)) #renglon por columna
hist(mibinomial12, col="gray",
main= "1000 biminales(k, 0.3)",
xlab="Num Binominal",
ylab="N=1000")
hist(mibinomial22, col="gray",
main= "1000 biminales(k,0.8 )",
xlab="Num Binominal",
ylab="N=1000")
hist(mibinomial32, col="gray",
main= "1000 biminales(k, 0.45)",
xlab="Num Binominal",
ylab="N=1000")
hist(mibinomial42, col="gray",
main= "1000 biminales(k, 0.95)",
xlab="Num Binominal",
ylab="N=1000")
```

```{r}
par(mfrow=c(2,2)) #renglon por columna
hist(mibinomial13, col="lightblue",
main= "5000 biminales(k, 0.3)",
xlab="Num Binominal",
ylab="N=5000")
hist(mibinomial23, col="lightblue",
main= "5000 biminales(k, 0.8)",
xlab="Num Binominal",
ylab="N=5000")
hist(mibinomial33, col="lightblue",
main= "5000 biminales(k, 0.45)",
xlab="Num Binominal",
ylab="N=5000")
hist(mibinomial43, col="lightblue",
main= "5000 biminales(k, 0.95)",
xlab="Num Binominal",
ylab="N=5000")
```

```{r}
par(mfrow=c(2,2)) #renglon por columna
hist(mibinomial14, col="brown",
main= "10000 biminales(k, 0.3)",
xlab="Num Binominal",
ylab="N=10000")
hist(mibinomial24, col="brown",
main= "10000 biminales(k, 0.8)",
xlab="Num Binominal",
ylab="N=10000")
hist(mibinomial34, col="brown",
main= "10000 biminales(k, 0.45)",
xlab="Num Binominal",
ylab="N=10000")
hist(mibinomial44, col="brown",
main= "10000 biminales(k, 0.95)",
xlab="Num Binominal",
ylab="N=10000")
```

### Ahora k=50

#### n1=500
```{r}
n1 <- 500;
k <- 50
p <- 0.3
```

```{r}
mibinomialk1 <- rbinom (n1, k, p)
```

```{r}
plot(mibinomialk1, col="gold",
main= "500 biminales(k, p)",
xlab="Num Binominal",
ylab="N")
```

```{r}
hist(mibinomialk1, col="gold",
main= "500 biminales(k, p)",
xlab="Num Binominal",
ylab="N=500")
```

#### n2=1000
```{r}
n2 <- 1000;
k <- 50
p <- 0.3
```

```{r}
mibinomialk2 <- rbinom (n2, k, p)
```

```{r}
plot(mibinomialk2, col="gray",
main= "1000 biminales(k, p)",
xlab="Num Binominal",
ylab="N=1000")
```

```{r}
hist(mibinomialk2, col="gray",
main= "1000 biminales(k, p)",
xlab="Num Binominal",
ylab="N=1000")
```

#### n3=5000
```{r}
n3 <- 5000;
k <- 50
p <- 0.3
```

```{r}
mibinomialk3 <- rbinom (n3, k, p)
```

```{r}
plot(mibinomialk3, col="lightblue",
main= "5000 biminales(k, p)",
xlab="Num Binominal",
ylab="N=5000")
```

```{r}
hist(mibinomialk3, col="lightblue",
main= "5000 biminales(k, p)",
xlab="Num Binominal",
ylab="N=5000")
```

#### n4=10000
```{r}
n4 <- 100;
k <- 50
p <- 0.3
```

```{r}
mibinomialk4 <- rbinom (n4, k, p)
```

```{r}
plot(mibinomialk4, col="brown",
main= "10000 biminales(k, p)",
xlab="Num Binominal",
ylab="N=10000")
```

```{r}
hist(mibinomialk4, col="brown",
main= "10000 biminales(k, p)",
xlab="Num Binominal",
ylab="N=10000")
```


### Ahora k=75


#### n1=500
```{r}
n1 <- 500;
k <- 75
p <- 0.3
```

```{r}
mibinomialk5 <- rbinom (n1, k, p)
```

```{r}
plot(mibinomialk5, col="gold",
main= "500 biminales(k, p)",
xlab="Num Binominal",
ylab="N")
```

```{r}
hist(mibinomialk5, col="gold",
main= "500 biminales(k, p)",
xlab="Num Binominal",
ylab="N=500")
```


#### n2=1000
```{r}
n2 <- 1000;
k <- 75
p <- 0.3
```

```{r}
mibinomialk6 <- rbinom (n2, k, p)
```

```{r}
plot(mibinomialk6, col="gray",
main= "1000 biminales(k, p)",
xlab="Num Binominal",
ylab="N=1000")
```

```{r}
hist(mibinomialk6, col="gray",
main= "1000 biminales(k, p)",
xlab="Num Binominal",
ylab="N=1000")
```

#### n3=5000
```{r}
n3 <- 5000;
k <- 75
p <- 0.3
```

```{r}
mibinomialk7 <- rbinom (n3, k, p)
```

```{r}
plot(mibinomialk7, col="lightblue",
main= "5000 biminales(k, p)",
xlab="Num Binominal",
ylab="N=5000")
```

```{r}
hist(mibinomialk7, col="lightblue",
main= "5000 biminales(k, p)",
xlab="Num Binominal",
ylab="N=5000")
```

#### n4=10000
```{r}
n4 <- 100;
k <- 75
p <- 0.3
```

```{r}
mibinomialk8 <- rbinom (n4, k, p)
```

```{r}
plot(mibinomialk8, col="brown",
main= "10000 biminales(k, p)",
xlab="Num Binominal",
ylab="N=10000")
```

```{r}
hist(mibinomialk8, col="brown",
main= "10000 biminales(k, p)",
xlab="Num Binominal",
ylab="N=10000")
```



### Ahora k=100


#### n1=500
```{r}
n1 <- 500;
k <- 100
p <- 0.3
```

```{r}
mibinomial1k <- rbinom (n1, k, p)
```

```{r}
plot(mibinomial1k, col="gold",
main= "500 biminales(k, p)",
xlab="Num Binominal",
ylab="N")
```

```{r}
hist(mibinomial1k, col="gold",
main= "500 biminales(k, p)",
xlab="Num Binominal",
ylab="N=500")
```

#### n2=1000
```{r}
n2 <- 1000;
k <- 100
p <- 0.3
```

```{r}
mibinomial2k <- rbinom (n2, k, p)
```

```{r}
plot(mibinomial2k, col="gray",
main= "1000 biminales(k, p)",
xlab="Num Binominal",
ylab="N=1000")
```

```{r}
hist(mibinomial2k, col="gray",
main= "1000 biminales(k, p)",
xlab="Num Binominal",
ylab="N=1000")
```

#### n3=5000
```{r}
n3 <- 5000;
k <- 100
p <- 0.3
```

```{r}
mibinomial3k <- rbinom (n3, k, p)
```

```{r}
plot(mibinomial3k, col="lightblue",
main= "5000 biminales(k, p)",
xlab="Num Binominal",
ylab="N=5000")
```

```{r}
hist(mibinomial3k, col="lightblue",
main= "5000 biminales(k, p)",
xlab="Num Binominal",
ylab="N=5000")
```

#### n4=10000
```{r}
n4 <- 100;
k <- 100
p <- 0.3
```

```{r}
mibinomial4k <- rbinom (n4, k, p)
```

```{r}
plot(mibinomial4k, col="brown",
main= "10000 biminales(k, p)",
xlab="Num Binominal",
ylab="N=10000")
```

```{r}
hist(mibinomial4k, col="brown",
main= "10000 biminales(k, p)",
xlab="Num Binominal",
ylab="N=10000")
```


### Comparación dispersión de k
```{r}
par(mfrow=c(1,4)) #renglon por columna
plot(mibinomial11, col="gold",
main= "500 biminales(25, p)",
xlab="Num Binominal",
ylab="N")
plot(mibinomialk1, col="gold",
main= "500 biminales(50, p)",
xlab="Num Binominal",
ylab="N")
plot(mibinomialk5, col="gold",
main= "500 biminales(75, p)",
xlab="Num Binominal",
ylab="N")
plot(mibinomial1k, col="gold",
main= "500 biminales(100, p)",
xlab="Num Binominal",
ylab="N")
par(mfrow=c(1,4)) #renglon por columna
plot(mibinomial12, col="gray",
main= "1000 biminales(25, p)",
xlab="Num Binominal",
ylab="N=1000")
plot(mibinomialk2, col="gray",
main= "1000 biminales(50, p)",
xlab="Num Binominal",
ylab="N=1000")
plot(mibinomialk6, col="gray",
main= "1000 biminales(75, p)",
xlab="Num Binominal",
ylab="N=1000")
plot(mibinomial2k, col="gray",
main= "1000 biminales(100, p)",
xlab="Num Binominal",
ylab="N=1000")
par(mfrow=c(1,4)) #renglon por columna
plot(mibinomial13, col="lightblue",
main= "5000 biminales(25, p)",
xlab="Num Binominal",
ylab="N=5000")
plot(mibinomialk3, col="lightblue",
main= "5000 biminales(50, p)",
xlab="Num Binominal",
ylab="N=5000")
plot(mibinomialk7, col="lightblue",
main= "5000 biminales(75, p)",
xlab="Num Binominal",
ylab="N=5000")
plot(mibinomial3k, col="lightblue",
main= "5000 biminales(100, p)",
xlab="Num Binominal",
ylab="N=5000")
par(mfrow=c(1,4)) #renglon por columna
plot(mibinomial14, col="brown",
main= "10000 biminales(25, p)",
xlab="Num Binominal",
ylab="N=10000")
plot(mibinomialk4, col="brown",
main= "10000 biminales(50, p)",
xlab="Num Binominal",
ylab="N=10000")
plot(mibinomialk8, col="brown",
main= "10000 biminales(75, p)",
xlab="Num Binominal",
ylab="N=10000")
plot(mibinomial4k, col="brown",
main= "10000 biminales(100, p)",
xlab="Num Binominal",
ylab="N=10000")
```



### Comparación histogramas de k
```{r}
par(mfrow=c(1,4)) #renglon por columna
hist(mibinomial11, col="gold",
main= "500 biminales(25, p)",
xlab="Num Binominal",
ylab="N")
hist(mibinomialk1, col="gold",
main= "500 biminales(50, p)",
xlab="Num Binominal",
ylab="N")
hist(mibinomialk5, col="gold",
main= "500 biminales(75, p)",
xlab="Num Binominal",
ylab="N")
hist(mibinomial1k, col="gold",
main= "500 biminales(100, p)",
xlab="Num Binominal",
ylab="N")
par(mfrow=c(1,4)) #renglon por columna
hist(mibinomial12, col="gray",
main= "1000 biminales(25, p)",
xlab="Num Binominal",
ylab="N=1000")
hist(mibinomialk2, col="gray",
main= "1000 biminales(50, p)",
xlab="Num Binominal",
ylab="N=1000")
hist(mibinomialk6, col="gray",
main= "1000 biminales(75, p)",
xlab="Num Binominal",
ylab="N=1000")
hist(mibinomial2k, col="gray",
main= "1000 biminales(100, p)",
xlab="Num Binominal",
ylab="N=1000")
par(mfrow=c(1,4)) #renglon por columna
hist(mibinomial13, col="lightblue",
main= "5000 biminales(25, p)",
xlab="Num Binominal",
ylab="N=5000")
hist(mibinomialk3, col="lightblue",
main= "5000 biminales(50, p)",
xlab="Num Binominal",
ylab="N=5000")
hist(mibinomialk7, col="lightblue",
main= "5000 biminales(75, p)",
xlab="Num Binominal",
ylab="N=5000")
hist(mibinomial3k, col="lightblue",
main= "5000 biminales(100, p)",
xlab="Num Binominal",
ylab="N=5000")
par(mfrow=c(1,4)) #renglon por columna
hist(mibinomial14, col="brown",
main= "10000 biminales(25, p)",
xlab="Num Binominal",
ylab="N=10000")
hist(mibinomialk4, col="brown",
main= "10000 biminales(50, p)",
xlab="Num Binominal",
ylab="N=10000")
hist(mibinomialk8, col="brown",
main= "10000 biminales(75, p)",
xlab="Num Binominal",
ylab="N=10000")
hist(mibinomial4k, col="brown",
main= "10000 biminales(100, p)",
xlab="Num Binominal",
ylab="N=10000")
```



## Distribución de Poisson

### $\lambda=0.15$

```{r}
milambda <- 0.15
```

#### $n_1= 100$

```{r}
n1 <- 100
```

```{r}
miPoisson <- rpois(n1, milambda)
```

```{r}
etiqueta_y <- paste0("Poisson(", n1,",", milambda,")")
```

```{r}
mititulo <- paste0(n1," VA pois(", n1,",",milambda,")")
plot(miPoisson, col="brown",
main= mititulo,
xlab="Num VA",
ylab=etiqueta_y)
```

```{r}
mititulo <- paste0("histograma", n1," VA pois(", n1,",",milambda,")")
hist(miPoisson, col="brown",
main= mititulo,
xlab="VA generadas",
ylab=etiqueta_y)
```


#### $n_2= 500$

```{r}
n1 <- 500
```

```{r}
miPoisson <- rpois(n1, milambda)
```

```{r}
etiqueta_y <- paste0("Poisson(", n1,",", milambda,")")
```

```{r}
mititulo <- paste0(n1," VA pois(", n1,",",milambda,")")
plot(miPoisson, col="brown",
main= mititulo,
xlab="Num VA",
ylab=etiqueta_y)
```

```{r}
mititulo <- paste0("histograma", n1," VA pois(", n1,",",milambda,")")
hist(miPoisson, col="brown",
main= mititulo,
xlab="VA generadas",
ylab=etiqueta_y)
```

#### $n_3= 1000$

```{r}
n1 <- 1000
```

```{r}
miPoisson <- rpois(n1, milambda)
```

```{r}
etiqueta_y <- paste0("Poisson(", n1,",", milambda,")")
```

```{r}
mititulo <- paste0(n1," VA pois(", n1,",",milambda,")")
plot(miPoisson, col="brown",
main= mititulo,
xlab="Num VA",
ylab=etiqueta_y)
```

```{r}
mititulo <- paste0("histograma", n1," VA pois(", n1,",",milambda,")")
hist(miPoisson, col="brown",
main= mititulo,
xlab="VA generadas",
ylab=etiqueta_y)
```

#### $n_4= 5000$

```{r}
n1 <- 5000
```

```{r}
miPoisson <- rpois(n1, milambda)
```

```{r}
etiqueta_y <- paste0("Poisson(", n1,",", milambda,")")
```

```{r}
mititulo <- paste0(n1," VA pois(", n1,",",milambda,")")
plot(miPoisson, col="brown",
main= mititulo,
xlab="Num VA",
ylab=etiqueta_y)
```

```{r}
mititulo <- paste0("histograma", n1," VA pois(", n1,",",milambda,")")
hist(miPoisson, col="brown",
main= mititulo,
xlab="VA generadas",
ylab=etiqueta_y)
```

#### $n_5= 10000$

```{r}
n1 <- 10000
```

```{r}
miPoisson <- rpois(n1, milambda)
```

```{r}
etiqueta_y <- paste0("Poisson(", n1,",", milambda,")")
```

```{r}
mititulo <- paste0(n1," VA pois(", n1,",",milambda,")")
plot(miPoisson, col="brown",
main= mititulo,
xlab="Num VA",
ylab=etiqueta_y)
```

```{r}
mititulo <- paste0("histograma", n1," VA pois(", n1,",",milambda,")")
hist(miPoisson, col="brown",
main= mititulo,
xlab="VA generadas",
ylab=etiqueta_y)
```

#### $n_6= 15000$


```{r}
n1 <- 15000
```

```{r}
miPoisson <- rpois(n1, milambda)
```

```{r}
etiqueta_y <- paste0("Poisson(", n1,",", milambda,")")
```

```{r}
mititulo <- paste0(n1," VA pois(", n1,",",milambda,")")
plot(miPoisson, col="brown",
main= mititulo,
xlab="Num VA",
ylab=etiqueta_y)
```

```{r}
mititulo <- paste0("histograma", n1," VA pois(", n1,",",milambda,")")
hist(miPoisson, col="brown",
main= mititulo,
xlab="VA generadas",
ylab=etiqueta_y)
```


### $\lambda=0.30$


```{r}
milambda <- 0.30
```


#### $n_1= 100$

```{r}
n1 <- 100
```

```{r}
miPoisson <- rpois(n1, milambda)
```

```{r}
etiqueta_y <- paste0("Poisson(", n1,",", milambda,")")
```

```{r}
mititulo <- paste0(n1," VA pois(", n1,",",milambda,")")
plot(miPoisson, col="brown",
main= mititulo,
xlab="Num VA",
ylab=etiqueta_y)
```

```{r}
mititulo <- paste0("histograma", n1," VA pois(", n1,",",milambda,")")
hist(miPoisson, col="brown",
main= mititulo,
xlab="VA generadas",
ylab=etiqueta_y)
```


#### $n_2= 500$

```{r}
n1 <- 500
```

```{r}
miPoisson <- rpois(n1, milambda)
```

```{r}
etiqueta_y <- paste0("Poisson(", n1,",", milambda,")")
```

```{r}
mititulo <- paste0(n1," VA pois(", n1,",",milambda,")")
plot(miPoisson, col="brown",
main= mititulo,
xlab="Num VA",
ylab=etiqueta_y)
```

```{r}
mititulo <- paste0("histograma", n1," VA pois(", n1,",",milambda,")")
hist(miPoisson, col="brown",
main= mititulo,
xlab="VA generadas",
ylab=etiqueta_y)
```

#### $n_3= 1000$

```{r}
n1 <- 1000
```

```{r}
miPoisson <- rpois(n1, milambda)
```

```{r}
etiqueta_y <- paste0("Poisson(", n1,",", milambda,")")
```

```{r}
mititulo <- paste0(n1," VA pois(", n1,",",milambda,")")
plot(miPoisson, col="brown",
main= mititulo,
xlab="Num VA",
ylab=etiqueta_y)
```

```{r}
mititulo <- paste0("histograma", n1," VA pois(", n1,",",milambda,")")
hist(miPoisson, col="brown",
main= mititulo,
xlab="VA generadas",
ylab=etiqueta_y)
```

#### $n_4= 5000$

```{r}
n1 <- 5000
```

```{r}
miPoisson <- rpois(n1, milambda)
```

```{r}
etiqueta_y <- paste0("Poisson(", n1,",", milambda,")")
```

```{r}
mititulo <- paste0(n1," VA pois(", n1,",",milambda,")")
plot(miPoisson, col="brown",
main= mititulo,
xlab="Num VA",
ylab=etiqueta_y)
```

```{r}
mititulo <- paste0("histograma", n1," VA pois(", n1,",",milambda,")")
hist(miPoisson, col="brown",
main= mititulo,
xlab="VA generadas",
ylab=etiqueta_y)
```

#### $n_5= 10000$

```{r}
n1 <- 10000
```

```{r}
miPoisson <- rpois(n1, milambda)
```

```{r}
etiqueta_y <- paste0("Poisson(", n1,",", milambda,")")
```

```{r}
mititulo <- paste0(n1," VA pois(", n1,",",milambda,")")
plot(miPoisson, col="brown",
main= mititulo,
xlab="Num VA",
ylab=etiqueta_y)
```

```{r}
mititulo <- paste0("histograma", n1," VA pois(", n1,",",milambda,")")
hist(miPoisson, col="brown",
main= mititulo,
xlab="VA generadas",
ylab=etiqueta_y)
```

#### $n_6= 15000$


```{r}
n1 <- 15000
```

```{r}
miPoisson <- rpois(n1, milambda)
```

```{r}
etiqueta_y <- paste0("Poisson(", n1,",", milambda,")")
```

```{r}
mititulo <- paste0(n1," VA pois(", n1,",",milambda,")")
plot(miPoisson, col="brown",
main= mititulo,
xlab="Num VA",
ylab=etiqueta_y)
```

```{r}
mititulo <- paste0("histograma", n1," VA pois(", n1,",",milambda,")")
hist(miPoisson, col="brown",
main= mititulo,
xlab="VA generadas",
ylab=etiqueta_y)
```


### $\lambda=0.5$

```{r}
milambda <- 0.5
```

#### $n_1= 100$

```{r}
n1 <- 100
```

```{r}
miPoisson <- rpois(n1, milambda)
```

```{r}
etiqueta_y <- paste0("Poisson(", n1,",", milambda,")")
```

```{r}
mititulo <- paste0(n1," VA pois(", n1,",",milambda,")")
plot(miPoisson, col="brown",
main= mititulo,
xlab="Num VA",
ylab=etiqueta_y)
```

```{r}
mititulo <- paste0("histograma", n1," VA pois(", n1,",",milambda,")")
hist(miPoisson, col="brown",
main= mititulo,
xlab="VA generadas",
ylab=etiqueta_y)
```


#### $n_2= 500$

```{r}
n1 <- 500
```

```{r}
miPoisson <- rpois(n1, milambda)
```


```{r}
etiqueta_y <- paste0("Poisson(", n1,",", milambda,")")
```


```{r}
mititulo <- paste0(n1," VA pois(", n1,",",milambda,")")
plot(miPoisson, col="brown",
main= mititulo,
xlab="Num VA",
ylab=etiqueta_y)
```



```{r}
mititulo <- paste0("histograma", n1," VA pois(", n1,",",milambda,")")
hist(miPoisson, col="brown",
main= mititulo,
xlab="VA generadas",
ylab=etiqueta_y)
```

#### $n_3= 1000$

```{r}
n1 <- 1000
```

```{r}
miPoisson <- rpois(n1, milambda)
```


```{r}
etiqueta_y <- paste0("Poisson(", n1,",", milambda,")")
```


```{r}
mititulo <- paste0(n1," VA pois(", n1,",",milambda,")")
plot(miPoisson, col="brown",
main= mititulo,
xlab="Num VA",
ylab=etiqueta_y)
```



```{r}
mititulo <- paste0("histograma", n1," VA pois(", n1,",",milambda,")")
hist(miPoisson, col="brown",
main= mititulo,
xlab="VA generadas",
ylab=etiqueta_y)
```

#### $n_4= 5000$

```{r}
n1 <- 5000
```

```{r}
miPoisson <- rpois(n1, milambda)
```


```{r}
etiqueta_y <- paste0("Poisson(", n1,",", milambda,")")
```


```{r}
mititulo <- paste0(n1," VA pois(", n1,",",milambda,")")
plot(miPoisson, col="brown",
main= mititulo,
xlab="Num VA",
ylab=etiqueta_y)
```



```{r}
mititulo <- paste0("histograma", n1," VA pois(", n1,",",milambda,")")
hist(miPoisson, col="brown",
main= mititulo,
xlab="VA generadas",
ylab=etiqueta_y)
```

#### $n_5= 10000$

```{r}
n1 <- 10000
```

```{r}
miPoisson <- rpois(n1, milambda)
```


```{r}
etiqueta_y <- paste0("Poisson(", n1,",", milambda,")")
```


```{r}
mititulo <- paste0(n1," VA pois(", n1,",",milambda,")")
plot(miPoisson, col="brown",
main= mititulo,
xlab="Num VA",
ylab=etiqueta_y)
```



```{r}
mititulo <- paste0("histograma", n1," VA pois(", n1,",",milambda,")")
hist(miPoisson, col="brown",
main= mititulo,
xlab="VA generadas",
ylab=etiqueta_y)
```

#### $n_6= 15000$


```{r}
n1 <- 15000
```

```{r}
miPoisson <- rpois(n1, milambda)
```


```{r}
etiqueta_y <- paste0("Poisson(", n1,",", milambda,")")
```


```{r}
mititulo <- paste0(n1," VA pois(", n1,",",milambda,")")
plot(miPoisson, col="brown",
main= mititulo,
xlab="Num VA",
ylab=etiqueta_y)
```



```{r}
mititulo <- paste0("histograma", n1," VA pois(", n1,",",milambda,")")
hist(miPoisson, col="brown",
main= mititulo,
xlab="VA generadas",
ylab=etiqueta_y)
```


### $\lambda=0.25$

```{r}
milambda <- 0.25
```

#### $n_1= 100$

```{r}
n1 <- 100
```

```{r}
miPoisson <- rpois(n1, milambda)
```

```{r}
etiqueta_y <- paste0("Poisson(", n1,",", milambda,")")
```

```{r}
mititulo <- paste0(n1," VA pois(", n1,",",milambda,")")
plot(miPoisson, col="brown",
main= mititulo,
xlab="Num VA",
ylab=etiqueta_y)
```

```{r}
mititulo <- paste0("histograma", n1," VA pois(", n1,",",milambda,")")
hist(miPoisson, col="brown",
main= mititulo,
xlab="VA generadas",
ylab=etiqueta_y)
```


#### $n_2= 500$

```{r}
n1 <- 500
```

```{r}
miPoisson <- rpois(n1, milambda)
```

```{r}
etiqueta_y <- paste0("Poisson(", n1,",", milambda,")")
```

```{r}
mititulo <- paste0(n1," VA pois(", n1,",",milambda,")")
plot(miPoisson, col="brown",
main= mititulo,
xlab="Num VA",
ylab=etiqueta_y)
```

```{r}
mititulo <- paste0("histograma", n1," VA pois(", n1,",",milambda,")")
hist(miPoisson, col="brown",
main= mititulo,
xlab="VA generadas",
ylab=etiqueta_y)
```

#### $n_3= 1000$

```{r}
n1 <- 1000
```

```{r}
miPoisson <- rpois(n1, milambda)
```


```{r}
etiqueta_y <- paste0("Poisson(", n1,",", milambda,")")
```

```{r}
mititulo <- paste0(n1," VA pois(", n1,",",milambda,")")
plot(miPoisson, col="brown",
main= mititulo,
xlab="Num VA",
ylab=etiqueta_y)
```

```{r}
mititulo <- paste0("histograma", n1," VA pois(", n1,",",milambda,")")
hist(miPoisson, col="brown",
main= mititulo,
xlab="VA generadas",
ylab=etiqueta_y)
```


#### $n_4= 5000$

```{r}
n1 <- 5000
```

```{r}
miPoisson <- rpois(n1, milambda)
```

```{r}
etiqueta_y <- paste0("Poisson(", n1,",", milambda,")")
```

```{r}
mititulo <- paste0(n1," VA pois(", n1,",",milambda,")")
plot(miPoisson, col="brown",
main= mititulo,
xlab="Num VA",
ylab=etiqueta_y)
```

```{r}
mititulo <- paste0("histograma", n1," VA pois(", n1,",",milambda,")")
hist(miPoisson, col="brown",
main= mititulo,
xlab="VA generadas",
ylab=etiqueta_y)
```

#### $n_5= 10000$

```{r}
n1 <- 10000
```

```{r}
miPoisson <- rpois(n1, milambda)
```

```{r}
etiqueta_y <- paste0("Poisson(", n1,",", milambda,")")
```

```{r}
mititulo <- paste0(n1," VA pois(", n1,",",milambda,")")
plot(miPoisson, col="brown",
main= mititulo,
xlab="Num VA",
ylab=etiqueta_y)
```

```{r}
mititulo <- paste0("histograma", n1," VA pois(", n1,",",milambda,")")
hist(miPoisson, col="brown",
main= mititulo,
xlab="VA generadas",
ylab=etiqueta_y)
```


#### $n_6= 15000$

```{r}
n1 <- 15000
```

```{r}
miPoisson <- rpois(n1, milambda)
```

```{r}
etiqueta_y <- paste0("Poisson(", n1,",", milambda,")")
```

```{r}
mititulo <- paste0(n1," VA pois(", n1,",",milambda,")")
plot(miPoisson, col="brown",
main= mititulo,
xlab="Num VA",
ylab=etiqueta_y)
```

```{r}
mititulo <- paste0("histograma", n1," VA pois(", n1,",",milambda,")")
hist(miPoisson, col="brown",
main= mititulo,
xlab="VA generadas",
ylab=etiqueta_y)
```


### $\lambda=0.95$

```{r}
milambda <- 0.95
```

#### $n_1= 100$

```{r}
n1 <- 100
```

```{r}
miPoisson <- rpois(n1, milambda)
```

```{r}
etiqueta_y <- paste0("Poisson(", n1,",", milambda,")")
```

```{r}
mititulo <- paste0(n1," VA pois(", n1,",",milambda,")")
plot(miPoisson, col="brown",
main= mititulo,
xlab="Num VA",
ylab=etiqueta_y)
```

```{r}
mititulo <- paste0("histograma", n1," VA pois(", n1,",",milambda,")")
hist(miPoisson, col="brown",
main= mititulo,
xlab="VA generadas",
ylab=etiqueta_y)
```


#### $n_2= 500$

```{r}
n1 <- 500
```

```{r}
miPoisson <- rpois(n1, milambda)
```

```{r}
etiqueta_y <- paste0("Poisson(", n1,",", milambda,")")
```

```{r}
mititulo <- paste0(n1," VA pois(", n1,",",milambda,")")
plot(miPoisson, col="brown",
main= mititulo,
xlab="Num VA",
ylab=etiqueta_y)
```

```{r}
mititulo <- paste0("histograma", n1," VA pois(", n1,",",milambda,")")
hist(miPoisson, col="brown",
main= mititulo,
xlab="VA generadas",
ylab=etiqueta_y)
```


#### $n_3= 1000$

```{r}
n1 <- 1000
```

```{r}
miPoisson <- rpois(n1, milambda)
```

```{r}
etiqueta_y <- paste0("Poisson(", n1,",", milambda,")")
```

```{r}
mititulo <- paste0(n1," VA pois(", n1,",",milambda,")")
plot(miPoisson, col="brown",
main= mititulo,
xlab="Num VA",
ylab=etiqueta_y)
```

```{r}
mititulo <- paste0("histograma", n1," VA pois(", n1,",",milambda,")")
hist(miPoisson, col="brown",
main= mititulo,
xlab="VA generadas",
ylab=etiqueta_y)
```


#### $n_4= 5000$

```{r}
n1 <- 5000
```

```{r}
miPoisson <- rpois(n1, milambda)
```

```{r}
etiqueta_y <- paste0("Poisson(", n1,",", milambda,")")
```

```{r}
mititulo <- paste0(n1," VA pois(", n1,",",milambda,")")
plot(miPoisson, col="brown",
main= mititulo,
xlab="Num VA",
ylab=etiqueta_y)
```

```{r}
mititulo <- paste0("histograma", n1," VA pois(", n1,",",milambda,")")
hist(miPoisson, col="brown",
main= mititulo,
xlab="VA generadas",
ylab=etiqueta_y)
```


#### $n_5= 10000$

```{r}
n1 <- 10000
```

```{r}
miPoisson <- rpois(n1, milambda)
```

```{r}
etiqueta_y <- paste0("Poisson(", n1,",", milambda,")")
```

```{r}
mititulo <- paste0(n1," VA pois(", n1,",",milambda,")")
plot(miPoisson, col="brown",
main= mititulo,
xlab="Num VA",
ylab=etiqueta_y)
```

```{r}
mititulo <- paste0("histograma", n1," VA pois(", n1,",",milambda,")")
hist(miPoisson, col="brown",
main= mititulo,
xlab="VA generadas",
ylab=etiqueta_y)
```


#### $n_6= 15000$

```{r}
n1 <- 15000
```

```{r}
miPoisson <- rpois(n1, milambda)
```

```{r}
etiqueta_y <- paste0("Poisson(", n1,",", milambda,")")
```

```{r}
mititulo <- paste0(n1," VA pois(", n1,",",milambda,")")
plot(miPoisson, col="brown",
main= mititulo,
xlab="Num VA",
ylab=etiqueta_y)
```

```{r}
mititulo <- paste0("histograma", n1," VA pois(", n1,",",milambda,")")
hist(miPoisson, col="brown",
main= mititulo,
xlab="VA generadas",
ylab=etiqueta_y)
```


### $\lambda=0.75$

```{r}
milambda <- 0.75
```

#### $n_1= 100$

```{r}
n1 <- 100
```

```{r}
miPoisson <- rpois(n1, milambda)
```

```{r}
etiqueta_y <- paste0("Poisson(", n1,",", milambda,")")
```

```{r}
mititulo <- paste0(n1," VA pois(", n1,",",milambda,")")
plot(miPoisson, col="brown",
main= mititulo,
xlab="Num VA",
ylab=etiqueta_y)
```

```{r}
mititulo <- paste0("histograma", n1," VA pois(", n1,",",milambda,")")
hist(miPoisson, col="brown",
main= mititulo,
xlab="VA generadas",
ylab=etiqueta_y)
```


#### $n_2= 500$

```{r}
n1 <- 500
```

```{r}
miPoisson <- rpois(n1, milambda)
```

```{r}
etiqueta_y <- paste0("Poisson(", n1,",", milambda,")")
```

```{r}
mititulo <- paste0(n1," VA pois(", n1,",",milambda,")")
plot(miPoisson, col="brown",
main= mititulo,
xlab="Num VA",
ylab=etiqueta_y)
```

```{r}
mititulo <- paste0("histograma", n1," VA pois(", n1,",",milambda,")")
hist(miPoisson, col="brown",
main= mititulo,
xlab="VA generadas",
ylab=etiqueta_y)
```

#### $n_3= 1000$

```{r}
n1 <- 1000
```

```{r}
miPoisson <- rpois(n1, milambda)
```

```{r}
etiqueta_y <- paste0("Poisson(", n1,",", milambda,")")
```

```{r}
mititulo <- paste0(n1," VA pois(", n1,",",milambda,")")
plot(miPoisson, col="brown",
main= mititulo,
xlab="Num VA",
ylab=etiqueta_y)
```

```{r}
mititulo <- paste0("histograma", n1," VA pois(", n1,",",milambda,")")
hist(miPoisson, col="brown",
main= mititulo,
xlab="VA generadas",
ylab=etiqueta_y)
```


#### $n_4= 5000$

```{r}
n1 <- 5000
```

```{r}
miPoisson <- rpois(n1, milambda)
```

```{r}
etiqueta_y <- paste0("Poisson(", n1,",", milambda,")")
```

```{r}
mititulo <- paste0(n1," VA pois(", n1,",",milambda,")")
plot(miPoisson, col="brown",
main= mititulo,
xlab="Num VA",
ylab=etiqueta_y)
```

```{r}
mititulo <- paste0("histograma", n1," VA pois(", n1,",",milambda,")")
hist(miPoisson, col="brown",
main= mititulo,
xlab="VA generadas",
ylab=etiqueta_y)
```

#### $n_5= 10000$

```{r}
n1 <- 10000
```

```{r}
miPoisson <- rpois(n1, milambda)
```

```{r}
etiqueta_y <- paste0("Poisson(", n1,",", milambda,")")
```

```{r}
mititulo <- paste0(n1," VA pois(", n1,",",milambda,")")
plot(miPoisson, col="brown",
main= mititulo,
xlab="Num VA",
ylab=etiqueta_y)
```

```{r}
mititulo <- paste0("histograma", n1," VA pois(", n1,",",milambda,")")
hist(miPoisson, col="brown",
main= mititulo,
xlab="VA generadas",
ylab=etiqueta_y)
```

#### $n_6= 15000$


```{r}
n1 <- 15000
```

```{r}
miPoisson <- rpois(n1, milambda)
```

```{r}
etiqueta_y <- paste0("Poisson(", n1,",", milambda,")")
```

```{r}
mititulo <- paste0(n1," VA pois(", n1,",",milambda,")")
plot(miPoisson, col="brown",
main= mititulo,
xlab="Num VA",
ylab=etiqueta_y)
```

```{r}
mititulo <- paste0("histograma", n1," VA pois(", n1,",",milambda,")")
hist(miPoisson, col="brown",
main= mititulo,
xlab="VA generadas",
ylab=etiqueta_y)
```


### Comparación dispersión n1=100
```{r}
par(mfrow=c(3,3)) #renglon por columna
milambda <- 0.15
#### $n_1= 100$
n1 <- 100
miPoisson <- rpois(n1, milambda)
etiqueta_y <- paste0("Poisson(", n1,",", milambda,")")
mititulo <- paste0(n1," VA pois(", n1,",",milambda,")")
plot(miPoisson, col="brown",
main= mititulo,
xlab="Num VA",
ylab=etiqueta_y)

milambda <- 0.30
#### $n_1= 100$
n1 <- 100
miPoisson <- rpois(n1, milambda)
etiqueta_y <- paste0("Poisson(", n1,",", milambda,")")
mititulo <- paste0(n1," VA pois(", n1,",",milambda,")")
plot(miPoisson, col="brown",
main= mititulo,
xlab="Num VA",
ylab=etiqueta_y)

milambda <- 0.5
#### $n_1= 100$
n1 <- 100
miPoisson <- rpois(n1, milambda)
etiqueta_y <- paste0("Poisson(", n1,",", milambda,")")
mititulo <- paste0(n1," VA pois(", n1,",",milambda,")")
plot(miPoisson, col="brown",
main= mititulo,
xlab="Num VA",
ylab=etiqueta_y)

milambda <- 0.25
#### $n_1= 100$
n1 <- 100
miPoisson <- rpois(n1, milambda)
etiqueta_y <- paste0("Poisson(", n1,",", milambda,")")
mititulo <- paste0(n1," VA pois(", n1,",",milambda,")")
plot(miPoisson, col="brown",
main= mititulo,
xlab="Num VA",
ylab=etiqueta_y)

milambda <- 0.95
#### $n_1= 100$
n1 <- 100
miPoisson <- rpois(n1, milambda)
etiqueta_y <- paste0("Poisson(", n1,",", milambda,")")
mititulo <- paste0(n1," VA pois(", n1,",",milambda,")")
plot(miPoisson, col="brown",
main= mititulo,
xlab="Num VA",
ylab=etiqueta_y)

milambda <- 0.75
#### $n_1= 100$
n1 <- 100
miPoisson <- rpois(n1, milambda)
etiqueta_y <- paste0("Poisson(", n1,",", milambda,")")
mititulo <- paste0(n1," VA pois(", n1,",",milambda,")")
plot(miPoisson, col="brown",
main= mititulo,
xlab="Num VA",
ylab=etiqueta_y)
```


### Comparación histogramas n1=100
```{r}
par(mfrow=c(3,3)) #renglon por columna
milambda <- 0.15
#### $n_1= 100$
n1 <- 100
miPoisson <- rpois(n1, milambda)
etiqueta_y <- paste0("Poisson(", n1,",", milambda,")")
mititulo <- paste0("histograma", n1," VA pois(", n1,",",milambda,")")
hist(miPoisson, col="brown",
main= mititulo,
xlab="VA generadas",
ylab=etiqueta_y)

milambda <- 0.30
#### $n_1= 100$
n1 <- 100
miPoisson <- rpois(n1, milambda)
etiqueta_y <- paste0("Poisson(", n1,",", milambda,")")
mititulo <- paste0("histograma", n1," VA pois(", n1,",",milambda,")")
hist(miPoisson, col="brown",
main= mititulo,
xlab="VA generadas",
ylab=etiqueta_y)


milambda <- 0.5
#### $n_1= 100$
n1 <- 100
miPoisson <- rpois(n1, milambda)
etiqueta_y <- paste0("Poisson(", n1,",", milambda,")")
mititulo <- paste0("histograma", n1," VA pois(", n1,",",milambda,")")
hist(miPoisson, col="brown",
main= mititulo,
xlab="VA generadas",
ylab=etiqueta_y)


milambda <- 0.25
#### $n_1= 100$
n1 <- 100
miPoisson <- rpois(n1, milambda)
etiqueta_y <- paste0("Poisson(", n1,",", milambda,")")
mititulo <- paste0("histograma", n1," VA pois(", n1,",",milambda,")")
hist(miPoisson, col="brown",
main= mititulo,
xlab="VA generadas",
ylab=etiqueta_y)

milambda <- 0.95
#### $n_1= 100$
n1 <- 100
miPoisson <- rpois(n1, milambda)
etiqueta_y <- paste0("Poisson(", n1,",", milambda,")")
mititulo <- paste0("histograma", n1," VA pois(", n1,",",milambda,")")
hist(miPoisson, col="brown",
main= mititulo,
xlab="VA generadas",
ylab=etiqueta_y)

milambda <- 0.75
#### $n_1= 100$
n1 <- 100
miPoisson <- rpois(n1, milambda)
etiqueta_y <- paste0("Poisson(", n1,",", milambda,")")
mititulo <- paste0("histograma", n1," VA pois(", n1,",",milambda,")")
hist(miPoisson, col="brown",
main= mititulo,
xlab="VA generadas",
ylab=etiqueta_y)
```


### Comparación dispersión n2=500
```{r}
par(mfrow=c(3,3)) #renglon por columna
milambda <- 0.15
#### $n_1= 100$
n1 <- 500
miPoisson <- rpois(n1, milambda)
etiqueta_y <- paste0("Poisson(", n1,",", milambda,")")
mititulo <- paste0(n1," VA pois(", n1,",",milambda,")")
plot(miPoisson, col="lightblue",
main= mititulo,
xlab="Num VA",
ylab=etiqueta_y)

milambda <- 0.30
#### $n_1= 100$
n1 <- 500
miPoisson <- rpois(n1, milambda)
etiqueta_y <- paste0("Poisson(", n1,",", milambda,")")
mititulo <- paste0(n1," VA pois(", n1,",",milambda,")")
plot(miPoisson, col="lightblue",
main= mititulo,
xlab="Num VA",
ylab=etiqueta_y)

milambda <- 0.5
#### $n_1= 100$
n1 <- 500
miPoisson <- rpois(n1, milambda)
etiqueta_y <- paste0("Poisson(", n1,",", milambda,")")
mititulo <- paste0(n1," VA pois(", n1,",",milambda,")")
plot(miPoisson, col="lightblue",
main= mititulo,
xlab="Num VA",
ylab=etiqueta_y)

milambda <- 0.25
#### $n_1= 100$
n1 <- 500
miPoisson <- rpois(n1, milambda)
etiqueta_y <- paste0("Poisson(", n1,",", milambda,")")
mititulo <- paste0(n1," VA pois(", n1,",",milambda,")")
plot(miPoisson, col="lightblue",
main= mititulo,
xlab="Num VA",
ylab=etiqueta_y)

milambda <- 0.95
#### $n_1= 100$
n1 <- 500
miPoisson <- rpois(n1, milambda)
etiqueta_y <- paste0("Poisson(", n1,",", milambda,")")
mititulo <- paste0(n1," VA pois(", n1,",",milambda,")")
plot(miPoisson, col="lightblue",
main= mititulo,
xlab="Num VA",
ylab=etiqueta_y)

milambda <- 0.75
#### $n_1= 100$
n1 <- 500
miPoisson <- rpois(n1, milambda)
etiqueta_y <- paste0("Poisson(", n1,",", milambda,")")
mititulo <- paste0(n1," VA pois(", n1,",",milambda,")")
plot(miPoisson, col="lightblue",
main= mititulo,
xlab="Num VA",
ylab=etiqueta_y)
```



### Comparación histogramas n2=500
```{r}
par(mfrow=c(3,3)) #renglon por columna
milambda <- 0.15
#### $n_1= 100$
n1 <- 500
miPoisson <- rpois(n1, milambda)
etiqueta_y <- paste0("Poisson(", n1,",", milambda,")")
mititulo <- paste0("histograma", n1," VA pois(", n1,",",milambda,")")
hist(miPoisson, col="lightblue",
main= mititulo,
xlab="VA generadas",
ylab=etiqueta_y)

milambda <- 0.30
#### $n_1= 100$
n1 <- 500
miPoisson <- rpois(n1, milambda)
etiqueta_y <- paste0("Poisson(", n1,",", milambda,")")
mititulo <- paste0("histograma", n1," VA pois(", n1,",",milambda,")")
hist(miPoisson, col="lightblue",
main= mititulo,
xlab="VA generadas",
ylab=etiqueta_y)

milambda <- 0.5
#### $n_1= 100$
n1 <- 500
miPoisson <- rpois(n1, milambda)
etiqueta_y <- paste0("Poisson(", n1,",", milambda,")")
mititulo <- paste0("histograma", n1," VA pois(", n1,",",milambda,")")
hist(miPoisson, col="lightblue",
main= mititulo,
xlab="VA generadas",
ylab=etiqueta_y)

milambda <- 0.25
#### $n_1= 100$
n1 <- 500
miPoisson <- rpois(n1, milambda)
etiqueta_y <- paste0("Poisson(", n1,",", milambda,")")
mititulo <- paste0("histograma", n1," VA pois(", n1,",",milambda,")")
hist(miPoisson, col="lightblue",
main= mititulo,
xlab="VA generadas",
ylab=etiqueta_y)

milambda <- 0.95
#### $n_1= 100$
n1 <- 500
miPoisson <- rpois(n1, milambda)
etiqueta_y <- paste0("Poisson(", n1,",", milambda,")")
mititulo <- paste0("histograma", n1," VA pois(", n1,",",milambda,")")
hist(miPoisson, col="lightblue",
main= mititulo,
xlab="VA generadas",
ylab=etiqueta_y)

milambda <- 0.75
#### $n_1= 100$
n1 <- 500
miPoisson <- rpois(n1, milambda)
etiqueta_y <- paste0("Poisson(", n1,",", milambda,")")
mititulo <- paste0("histograma", n1," VA pois(", n1,",",milambda,")")
hist(miPoisson, col="lightblue",
main= mititulo,
xlab="VA generadas",
ylab=etiqueta_y)
```



### Comparación dispersión n3=1000
```{r}
par(mfrow=c(3,3)) #renglon por columna
milambda <- 0.15
#### $n_1= 100$
n1 <- 1000
miPoisson <- rpois(n1, milambda)
etiqueta_y <- paste0("Poisson(", n1,",", milambda,")")
mititulo <- paste0(n1," VA pois(", n1,",",milambda,")")
plot(miPoisson, col="lightgreen",
main= mititulo,
xlab="Num VA",
ylab=etiqueta_y)

milambda <- 0.30
#### $n_1= 100$
n1 <- 1000
miPoisson <- rpois(n1, milambda)
etiqueta_y <- paste0("Poisson(", n1,",", milambda,")")
mititulo <- paste0(n1," VA pois(", n1,",",milambda,")")
plot(miPoisson, col="lightgreen",
main= mititulo,
xlab="Num VA",
ylab=etiqueta_y)

milambda <- 0.5
#### $n_1= 100$
n1 <- 1000
miPoisson <- rpois(n1, milambda)
etiqueta_y <- paste0("Poisson(", n1,",", milambda,")")
mititulo <- paste0(n1," VA pois(", n1,",",milambda,")")
plot(miPoisson, col="lightgreen",
main= mititulo,
xlab="Num VA",
ylab=etiqueta_y)

milambda <- 0.25
#### $n_1= 100$
n1 <- 1000
miPoisson <- rpois(n1, milambda)
etiqueta_y <- paste0("Poisson(", n1,",", milambda,")")
mititulo <- paste0(n1," VA pois(", n1,",",milambda,")")
plot(miPoisson, col="lightgreen",
main= mititulo,
xlab="Num VA",
ylab=etiqueta_y)

milambda <- 0.95
#### $n_1= 100$
n1 <- 1000
miPoisson <- rpois(n1, milambda)
etiqueta_y <- paste0("Poisson(", n1,",", milambda,")")
mititulo <- paste0(n1," VA pois(", n1,",",milambda,")")
plot(miPoisson, col="lightgreen",
main= mititulo,
xlab="Num VA",
ylab=etiqueta_y)

milambda <- 0.75
#### $n_1= 100$
n1 <- 1000
miPoisson <- rpois(n1, milambda)
etiqueta_y <- paste0("Poisson(", n1,",", milambda,")")
mititulo <- paste0(n1," VA pois(", n1,",",milambda,")")
plot(miPoisson, col="lightgreen",
main= mititulo,
xlab="Num VA",
ylab=etiqueta_y)
```



### Comparación histogramas n3=1000
```{r}
par(mfrow=c(3,3)) #renglon por columna
milambda <- 0.15
#### $n_1= 100$
n1 <- 1000
miPoisson <- rpois(n1, milambda)
etiqueta_y <- paste0("Poisson(", n1,",", milambda,")")
mititulo <- paste0("histograma", n1," VA pois(", n1,",",milambda,")")
hist(miPoisson, col="lightgreen",
main= mititulo,
xlab="VA generadas",
ylab=etiqueta_y)

milambda <- 0.30
#### $n_1= 100$
n1 <- 1000
miPoisson <- rpois(n1, milambda)
etiqueta_y <- paste0("Poisson(", n1,",", milambda,")")
mititulo <- paste0("histograma", n1," VA pois(", n1,",",milambda,")")
hist(miPoisson, col="lightgreen",
main= mititulo,
xlab="VA generadas",
ylab=etiqueta_y)

milambda <- 0.5
#### $n_1= 100$
n1 <- 1000
miPoisson <- rpois(n1, milambda)
etiqueta_y <- paste0("Poisson(", n1,",", milambda,")")
mititulo <- paste0("histograma", n1," VA pois(", n1,",",milambda,")")
hist(miPoisson, col="lightgreen",
main= mititulo,
xlab="VA generadas",
ylab=etiqueta_y)

milambda <- 0.25
#### $n_1= 100$
n1 <- 1000
miPoisson <- rpois(n1, milambda)
etiqueta_y <- paste0("Poisson(", n1,",", milambda,")")
mititulo <- paste0("histograma", n1," VA pois(", n1,",",milambda,")")
hist(miPoisson, col="lightgreen",
main= mititulo,
xlab="VA generadas",
ylab=etiqueta_y)

milambda <- 0.95
#### $n_1= 100$
n1 <- 1000
miPoisson <- rpois(n1, milambda)
etiqueta_y <- paste0("Poisson(", n1,",", milambda,")")
mititulo <- paste0("histograma", n1," VA pois(", n1,",",milambda,")")
hist(miPoisson, col="lightgreen",
main= mititulo,
xlab="VA generadas",
ylab=etiqueta_y)

milambda <- 0.75
#### $n_1= 100$
n1 <- 1000
miPoisson <- rpois(n1, milambda)
etiqueta_y <- paste0("Poisson(", n1,",", milambda,")")
mititulo <- paste0("histograma", n1," VA pois(", n1,",",milambda,")")
hist(miPoisson, col="lightgreen",
main= mititulo,
xlab="VA generadas",
ylab=etiqueta_y)
```


### Comparación dispersión n4=5000
```{r}
par(mfrow=c(3,3)) #renglon por columna
milambda <- 0.15
#### $n_1= 100$
n1 <- 5000
miPoisson <- rpois(n1, milambda)
etiqueta_y <- paste0("Poisson(", n1,",", milambda,")")
mititulo <- paste0(n1," VA pois(", n1,",",milambda,")")
plot(miPoisson, col="lightpink",
main= mititulo,
xlab="Num VA",
ylab=etiqueta_y)

milambda <- 0.30
#### $n_1= 100$
n1 <- 5000
miPoisson <- rpois(n1, milambda)
etiqueta_y <- paste0("Poisson(", n1,",", milambda,")")
mititulo <- paste0(n1," VA pois(", n1,",",milambda,")")
plot(miPoisson, col="lightpink",
main= mititulo,
xlab="Num VA",
ylab=etiqueta_y)

milambda <- 0.5
#### $n_1= 100$
n1 <- 5000
miPoisson <- rpois(n1, milambda)
etiqueta_y <- paste0("Poisson(", n1,",", milambda,")")
mititulo <- paste0(n1," VA pois(", n1,",",milambda,")")
plot(miPoisson, col="lightpink",
main= mititulo,
xlab="Num VA",
ylab=etiqueta_y)

milambda <- 0.25
#### $n_1= 100$
n1 <- 5000
miPoisson <- rpois(n1, milambda)
etiqueta_y <- paste0("Poisson(", n1,",", milambda,")")
mititulo <- paste0(n1," VA pois(", n1,",",milambda,")")
plot(miPoisson, col="lightpink",
main= mititulo,
xlab="Num VA",
ylab=etiqueta_y)

milambda <- 0.95
#### $n_1= 100$
n1 <- 5000
miPoisson <- rpois(n1, milambda)
etiqueta_y <- paste0("Poisson(", n1,",", milambda,")")
mititulo <- paste0(n1," VA pois(", n1,",",milambda,")")
plot(miPoisson, col="lightpink",
main= mititulo,
xlab="Num VA",
ylab=etiqueta_y)

milambda <- 0.75
#### $n_1= 100$
n1 <- 5000
miPoisson <- rpois(n1, milambda)
etiqueta_y <- paste0("Poisson(", n1,",", milambda,")")
mititulo <- paste0(n1," VA pois(", n1,",",milambda,")")
plot(miPoisson, col="lightpink",
main= mititulo,
xlab="Num VA",
ylab=etiqueta_y)
```



### Comparación histogramas n4=5000
```{r}
par(mfrow=c(3,3)) #renglon por columna
milambda <- 0.15
#### $n_1= 100$
n1 <- 5000
miPoisson <- rpois(n1, milambda)
etiqueta_y <- paste0("Poisson(", n1,",", milambda,")")
mititulo <- paste0("histograma", n1," VA pois(", n1,",",milambda,")")
hist(miPoisson, col="lightpink",
main= mititulo,
xlab="VA generadas",
ylab=etiqueta_y)

milambda <- 0.30
#### $n_1= 100$
n1 <- 5000
miPoisson <- rpois(n1, milambda)
etiqueta_y <- paste0("Poisson(", n1,",", milambda,")")
mititulo <- paste0("histograma", n1," VA pois(", n1,",",milambda,")")
hist(miPoisson, col="lightpink",
main= mititulo,
xlab="VA generadas",
ylab=etiqueta_y)

milambda <- 0.5
#### $n_1= 100$
n1 <- 5000
miPoisson <- rpois(n1, milambda)
etiqueta_y <- paste0("Poisson(", n1,",", milambda,")")
mititulo <- paste0("histograma", n1," VA pois(", n1,",",milambda,")")
hist(miPoisson, col="lightpink",
main= mititulo,
xlab="VA generadas",
ylab=etiqueta_y)

milambda <- 0.25
#### $n_1= 100$
n1 <- 5000
miPoisson <- rpois(n1, milambda)
etiqueta_y <- paste0("Poisson(", n1,",", milambda,")")
mititulo <- paste0("histograma", n1," VA pois(", n1,",",milambda,")")
hist(miPoisson, col="lightpink",
main= mititulo,
xlab="VA generadas",
ylab=etiqueta_y)

milambda <- 0.95
#### $n_1= 100$
n1 <- 5000
miPoisson <- rpois(n1, milambda)
etiqueta_y <- paste0("Poisson(", n1,",", milambda,")")
mititulo <- paste0("histograma", n1," VA pois(", n1,",",milambda,")")
hist(miPoisson, col="lightpink",
main= mititulo,
xlab="VA generadas",
ylab=etiqueta_y)

milambda <- 0.75
#### $n_1= 100$
n1 <- 5000
miPoisson <- rpois(n1, milambda)
etiqueta_y <- paste0("Poisson(", n1,",", milambda,")")
mititulo <- paste0("histograma", n1," VA pois(", n1,",",milambda,")")
hist(miPoisson, col="lightpink",
main= mititulo,
xlab="VA generadas",
ylab=etiqueta_y)
```







### Comparación dispersión n5=10000
```{r}
par(mfrow=c(3,3)) #renglon por columna
milambda <- 0.15
#### $n_1= 100$
n1 <- 10000
miPoisson <- rpois(n1, milambda)
etiqueta_y <- paste0("Poisson(", n1,",", milambda,")")
mititulo <- paste0(n1," VA pois(", n1,",",milambda,")")
plot(miPoisson, col="orange",
main= mititulo,
xlab="Num VA",
ylab=etiqueta_y)

milambda <- 0.30
#### $n_1= 100$
n1 <- 10000
miPoisson <- rpois(n1, milambda)
etiqueta_y <- paste0("Poisson(", n1,",", milambda,")")
mititulo <- paste0(n1," VA pois(", n1,",",milambda,")")
plot(miPoisson, col="orange",
main= mititulo,
xlab="Num VA",
ylab=etiqueta_y)

milambda <- 0.5
#### $n_1= 100$
n1 <- 10000
miPoisson <- rpois(n1, milambda)
etiqueta_y <- paste0("Poisson(", n1,",", milambda,")")
mititulo <- paste0(n1," VA pois(", n1,",",milambda,")")
plot(miPoisson, col="orange",
main= mititulo,
xlab="Num VA",
ylab=etiqueta_y)

milambda <- 0.25
#### $n_1= 100$
n1 <- 10000
miPoisson <- rpois(n1, milambda)
etiqueta_y <- paste0("Poisson(", n1,",", milambda,")")
mititulo <- paste0(n1," VA pois(", n1,",",milambda,")")
plot(miPoisson, col="orange",
main= mititulo,
xlab="Num VA",
ylab=etiqueta_y)

milambda <- 0.95
#### $n_1= 100$
n1 <- 10000
miPoisson <- rpois(n1, milambda)
etiqueta_y <- paste0("Poisson(", n1,",", milambda,")")
mititulo <- paste0(n1," VA pois(", n1,",",milambda,")")
plot(miPoisson, col="orange",
main= mititulo,
xlab="Num VA",
ylab=etiqueta_y)

milambda <- 0.75
#### $n_1= 100$
n1 <- 10000
miPoisson <- rpois(n1, milambda)
etiqueta_y <- paste0("Poisson(", n1,",", milambda,")")
mititulo <- paste0(n1," VA pois(", n1,",",milambda,")")
plot(miPoisson, col="orange",
main= mititulo,
xlab="Num VA",
ylab=etiqueta_y)
```



### Comparación histogramas n5=10000
```{r}
par(mfrow=c(3,3)) #renglon por columna
milambda <- 0.15
#### $n_1= 100$
n1 <- 10000
miPoisson <- rpois(n1, milambda)
etiqueta_y <- paste0("Poisson(", n1,",", milambda,")")
mititulo <- paste0("histograma", n1," VA pois(", n1,",",milambda,")")
hist(miPoisson, col="orange",
main= mititulo,
xlab="VA generadas",
ylab=etiqueta_y)

milambda <- 0.30
#### $n_1= 100$
n1 <- 10000
miPoisson <- rpois(n1, milambda)
etiqueta_y <- paste0("Poisson(", n1,",", milambda,")")
mititulo <- paste0("histograma", n1," VA pois(", n1,",",milambda,")")
hist(miPoisson, col="orange",
main= mititulo,
xlab="VA generadas",
ylab=etiqueta_y)

milambda <- 0.5
#### $n_1= 100$
n1 <- 10000
miPoisson <- rpois(n1, milambda)
etiqueta_y <- paste0("Poisson(", n1,",", milambda,")")
mititulo <- paste0("histograma", n1," VA pois(", n1,",",milambda,")")
hist(miPoisson, col="orange",
main= mititulo,
xlab="VA generadas",
ylab=etiqueta_y)

milambda <- 0.25
#### $n_1= 100$
n1 <- 10000
miPoisson <- rpois(n1, milambda)
etiqueta_y <- paste0("Poisson(", n1,",", milambda,")")
mititulo <- paste0("histograma", n1," VA pois(", n1,",",milambda,")")
hist(miPoisson, col="orange",
main= mititulo,
xlab="VA generadas",
ylab=etiqueta_y)


milambda <- 0.95
#### $n_1= 100$
n1 <- 10000
miPoisson <- rpois(n1, milambda)
etiqueta_y <- paste0("Poisson(", n1,",", milambda,")")
mititulo <- paste0("histograma", n1," VA pois(", n1,",",milambda,")")
hist(miPoisson, col="orange",
main= mititulo,
xlab="VA generadas",
ylab=etiqueta_y)

milambda <- 0.75
#### $n_1= 100$
n1 <- 10000
miPoisson <- rpois(n1, milambda)
etiqueta_y <- paste0("Poisson(", n1,",", milambda,")")
mititulo <- paste0("histograma", n1," VA pois(", n1,",",milambda,")")
hist(miPoisson, col="orange",
main= mititulo,
xlab="VA generadas",
ylab=etiqueta_y)
```



### Comparación dispersión n6=15000
```{r}
par(mfrow=c(3,3)) #renglon por columna
milambda <- 0.15
#### $n_1= 100$
n1 <- 15000
miPoisson <- rpois(n1, milambda)
etiqueta_y <- paste0("Poisson(", n1,",", milambda,")")
mititulo <- paste0(n1," VA pois(", n1,",",milambda,")")
plot(miPoisson, col="purple",
main= mititulo,
xlab="Num VA",
ylab=etiqueta_y)

milambda <- 0.30
#### $n_1= 100$
n1 <- 15000
miPoisson <- rpois(n1, milambda)
etiqueta_y <- paste0("Poisson(", n1,",", milambda,")")
mititulo <- paste0(n1," VA pois(", n1,",",milambda,")")
plot(miPoisson, col="purple",
main= mititulo,
xlab="Num VA",
ylab=etiqueta_y)

milambda <- 0.5
#### $n_1= 100$
n1 <- 15000
miPoisson <- rpois(n1, milambda)
etiqueta_y <- paste0("Poisson(", n1,",", milambda,")")
mititulo <- paste0(n1," VA pois(", n1,",",milambda,")")
plot(miPoisson, col="purple",
main= mititulo,
xlab="Num VA",
ylab=etiqueta_y)

milambda <- 0.25
#### $n_1= 100$
n1 <- 15000
miPoisson <- rpois(n1, milambda)
etiqueta_y <- paste0("Poisson(", n1,",", milambda,")")
mititulo <- paste0(n1," VA pois(", n1,",",milambda,")")
plot(miPoisson, col="purple",
main= mititulo,
xlab="Num VA",
ylab=etiqueta_y)

milambda <- 0.95
#### $n_1= 100$
n1 <- 15000
miPoisson <- rpois(n1, milambda)
etiqueta_y <- paste0("Poisson(", n1,",", milambda,")")
mititulo <- paste0(n1," VA pois(", n1,",",milambda,")")
plot(miPoisson, col="purple",
main= mititulo,
xlab="Num VA",
ylab=etiqueta_y)

milambda <- 0.75
#### $n_1= 100$
n1 <- 15000
miPoisson <- rpois(n1, milambda)
etiqueta_y <- paste0("Poisson(", n1,",", milambda,")")
mititulo <- paste0(n1," VA pois(", n1,",",milambda,")")
plot(miPoisson, col="purple",
main= mititulo,
xlab="Num VA",
ylab=etiqueta_y)
```



### Comparación histogramas n6=15000
```{r}
par(mfrow=c(3,3)) #renglon por columna
milambda <- 0.15
#### $n_1= 100$
n1 <- 15000
miPoisson <- rpois(n1, milambda)
etiqueta_y <- paste0("Poisson(", n1,",", milambda,")")
mititulo <- paste0("histograma", n1," VA pois(", n1,",",milambda,")")
hist(miPoisson, col="purple",
main= mititulo,
xlab="VA generadas",
ylab=etiqueta_y)

milambda <- 0.30
#### $n_1= 100$
n1 <- 15000
miPoisson <- rpois(n1, milambda)
etiqueta_y <- paste0("Poisson(", n1,",", milambda,")")
mititulo <- paste0("histograma", n1," VA pois(", n1,",",milambda,")")
hist(miPoisson, col="purple",
main= mititulo,
xlab="VA generadas",
ylab=etiqueta_y)

milambda <- 0.5
#### $n_1= 100$
n1 <- 15000
miPoisson <- rpois(n1, milambda)
etiqueta_y <- paste0("Poisson(", n1,",", milambda,")")
mititulo <- paste0("histograma", n1," VA pois(", n1,",",milambda,")")
hist(miPoisson, col="purple",
main= mititulo,
xlab="VA generadas",
ylab=etiqueta_y)

milambda <- 0.25
#### $n_1= 100$
n1 <- 15000
miPoisson <- rpois(n1, milambda)
etiqueta_y <- paste0("Poisson(", n1,",", milambda,")")
mititulo <- paste0("histograma", n1," VA pois(", n1,",",milambda,")")
hist(miPoisson, col="purple",
main= mititulo,
xlab="VA generadas",
ylab=etiqueta_y)

milambda <- 0.95
#### $n_1= 100$
n1 <- 15000
miPoisson <- rpois(n1, milambda)
etiqueta_y <- paste0("Poisson(", n1,",", milambda,")")
mititulo <- paste0("histograma", n1," VA pois(", n1,",",milambda,")")
hist(miPoisson, col="purple",
main= mititulo,
xlab="VA generadas",
ylab=etiqueta_y)

milambda <- 0.75
#### $n_1= 100$
n1 <- 15000
miPoisson <- rpois(n1, milambda)
etiqueta_y <- paste0("Poisson(", n1,",", milambda,")")
mititulo <- paste0("histograma", n1," VA pois(", n1,",",milambda,")")
hist(miPoisson, col="purple",
main= mititulo,
xlab="VA generadas",
ylab=etiqueta_y)
```


